【裁判字號】    97,訴,13
【裁判日期】    980504
【裁判案由】    違反毒品危害防制條例
【裁判全文】
臺灣澎湖地方法院刑事判決                97年度訴字第13號
公  訴  人  臺灣澎湖地方法院檢察署檢察官
被      告  子○○
                    （另案於臺灣澎湖監獄執行中）
選任辯護人  張蓉成律師
被      告  癸○○
選任辯護人  許文贊律師
被      告  午○○
            寅○○
                    （另案於臺灣澎湖監獄執行中）
            己○○
            辰○○
            乙○○
                    （另案於臺灣澎湖監獄執行中）
上五人共同  本院公設辯護人庚○○
指定辯護人
被      告  丙○○
選任辯護人  李淑妃律師
被      告  壬○○
                    （另案於臺灣澎湖監獄執行中）
指定辯護人  本院公設辯護人庚○○
上列被告因違反毒品危害防制條例案件，經檢察官提起公訴（96
年度偵字第748、749、782、796、798、806、807、808、811、
848、876號，97年度偵字第50、75、167、272、281號）及移送
併辦（97年度偵字第359號），本院判決如下：
    主  文
子○○幫助施用第一級毒品，累犯，處有期徒刑拾月；又販賣第
一級毒品，累犯，共計參罪，各處有期徒刑拾伍年貳月，行動電
話、販毒所得之沒收、抵償均如附表一（二）應沒收之物（1）
、（2）所示。應執行有期徒刑拾陸年，行動電話、販毒所得之
沒收、抵償均如附表一（二）應沒收之物（1）、（2）所示。
癸○○幫助施用第一級毒品，處有期徒刑捌月；又販賣第一級毒
品，處有期徒刑拾伍年貳月，行動電話、販毒所得之沒收、抵償
均如附表二（二）編號1應沒收之物（1）、（2）所示；又販賣
第一級毒品，未遂，處有期徒刑捌年，扣案之第一級毒品海洛因
壹小包（淨重零點壹壹公克，空包裝重零點參參公克）沒收銷燬
之，行動電話之沒收如附表二（二）編號2應沒收之物（1）所示
。應執行有期徒刑拾陸年，行動電話、販毒所得之沒收、抵償均
如附表二（二）應沒收之物（1）、（2）所示，扣案之第一級毒
品海洛因壹小包（淨重零點壹壹公克，空包裝重零點參參公克）
沒收銷燬之。
午○○共同販賣第一級毒品，共計肆罪，各處有期徒刑拾伍年貳
月，行動電話、販毒所得之沒收、追徵價額、抵償均如附表三（
一）應沒收之物（1）、（2）所示；又共同販賣第二級毒品，共
計參罪，各處有期徒刑參年捌月，行動電話、販毒所得之沒收、
追徵價額、抵償均如附表三（二）應沒收之物（1）、（2）所示
；又轉讓第一級毒品，共計肆罪，各處有期徒刑壹年陸月。應執
行有期徒刑拾陸年，行動電話、販毒所得之沒收、追徵價額、抵
償均如附表三（一）、（二）應沒收之物（1）、（2）所示。
寅○○販賣第二級毒品，共計貳罪，各處有期徒刑參年捌月，扣
案之夾鏈袋壹包（內裝小夾鏈袋捌拾陸個）沒收，行動電話、販
毒所得之沒收、追徵價額、抵償均如附表四（一）應沒收之物（
1）、（2）所示；又販賣第一級毒品，共計貳罪，各處有期徒刑
拾伍年貳月，扣案之夾鏈袋壹包（內裝小夾鏈袋捌拾陸個）沒收
，行動電話、販毒所得之沒收、追徵價額、抵償均如附表四（二
）應沒收之物（1）、（2）所示。應執行有期徒刑拾陸年，扣案
之夾鏈袋壹包（內裝小夾鏈袋捌拾陸個）沒收，行動電話、販毒
所得之沒收、追徵價額、抵償均如附表四（一）、（二）應沒收
之物（1）、（2）所示。
己○○共同販賣第二級毒品，累犯，共計貳罪，各處有期徒刑參
年捌月，行動電話、販毒所得之沒收、追徵價額、抵償均如附表
五應沒收之物（1）、（2）所示。應執行有期徒刑肆年，行動電
話、販毒所得之沒收、追徵價額、抵償均如附表五應沒收之物（
1）、（2）所示。
辰○○施用第一級毒品，累犯，共計肆罪，各處有期徒刑肆月，
如易科罰金，均以新台幣壹仟元折算壹日。應執行有期徒刑伍月
，如易科罰金，以新台幣壹仟元折算壹日。
乙○○販賣第一級毒品，累犯，共計拾壹罪，各處有期徒刑拾伍
年貳月，行動電話、販毒所得之沒收、追徵價額、抵償均如附表
七（一）應沒收之物（1）、（2）所示；又轉讓第一級毒品，累
犯，處有期徒刑壹年陸月；又幫助施用第一級毒品，累犯，共計
伍罪，各處有期徒刑拾月。應執行有期徒刑拾陸年陸月，行動電
話、販毒所得之沒收、追徵價額、抵償均如附表七（一）應沒收
之物（1）、（2）所示。
丙○○幫助施用第一級毒品，處有期徒刑捌月；又共同販賣第一
級毒品，共計參罪，各處有期徒刑拾伍年貳月，行動電話、販毒
所得之沒收、追徵價額、抵償均如附表八（二）應沒收之物（1
）、（2）所示；又共同販賣第二級毒品，共計貳罪，各處有期
徒刑參年捌月，行動電話、販毒所得之沒收、追徵價額、抵償均
如附表八（三）編號1、3應沒收之物（1）、（2）所示；又販賣
第二級毒品，處有期徒刑參年捌月，販毒所得之沒收、抵償如附
表八（三）編號2應沒收之物（2）所示；又轉讓第一級毒品，共
計柒罪，各處有期徒刑壹年陸月。應執行有期徒刑拾捌年，行動
電話、販毒所得之沒收、追徵價額、抵償均如附表八（二）、（
三）應沒收之物（1）、（2）所示。
壬○○共同販賣第一級毒品，累犯，共計拾罪，各處有期徒刑拾
伍年貳月，行動電話、販毒所得之沒收、追徵價額、抵償均如附
表九（一）應沒收之物（1）、（2）所示；又共同轉讓第一級毒
品，累犯，處有期徒刑壹年陸月；又轉讓第一級毒品，累犯，共
計貳罪，各處有期徒刑壹年陸月；又轉讓禁藥，累犯，處有期徒
刑壹年；又幫助施用第一級毒品，累犯，共計參罪，各處有期徒
刑捌月；又幫助施用第二級毒品，累犯，處有期徒刑肆月。應執
行有期徒刑拾捌年，行動電話、販毒所得之沒收、追徵價額、抵
償均如附表九（一）應沒收之物（1）、（2）所示。
午○○、乙○○、丙○○其餘被訴販賣第一級毒品部分，辰○○
其餘被訴施用第一級毒品部分及壬○○其餘被訴販賣、轉讓第一
級毒品部分，均無罪。
    事  實
一、子○○曾因公共危險、過失傷害、竊盜等案件，經法院各判
    處有期徒刑8月、3月、4月，嗣定應執行刑1年1月確定，於
    民國94年6月20日執行完畢，又因詐欺案件，經法院判處有
    期徒刑4月確定，於94年11月16日易科罰金執行完畢，猶不
    知悔改，明知海洛因係毒品危害防制條例第2條第2項第1款
    所列之第一級毒品，依法不得販賣或施用，竟基於幫助施用
    第一級毒品海洛因之犯意，於96年10月28日，在澎湖縣馬公
    市大愛牛排館內，幫助癸○○施用海洛因1次；另基於販賣
    第一級毒品以營利之犯意，以其所有之門號0000000000號、
    0000000000號行動電話與欲購買海洛因之壬○○、辛○○相
    互聯繫交易細節後，分別於96年11月4日、11月16日，在馬
    公市○○路「都家堡」商店對面、馬公國小旁之統一超商門
    口、安一山莊前，3次將海洛因賣予壬○○、辛○○以牟利
    （幫助施用、販賣之時、地、手法、對象、毒品種類、數量
    、金額及應沒收之物，均詳如附表一（一）、（二））。嗣
    經警查獲，扣得其所有供犯罪所用之0000000000號、000000
    0000號行動電話各1支。
二、癸○○曾於95年間，因賭博案件，經本院判處有期徒刑8月
    ，緩刑3年確定（不構成累犯），猶不知警惕，竟在緩刑期
    間內，明知海洛因係毒品危害防制條例第2條第2項第1款所
    列之第一級毒品，依法不得販賣或施用，竟基於幫助施用海
    洛因之犯意，於96年11月15日邀同辰○○集資新台幣（下同
    ）2000元（癸○○出資500元，辰○○出資1500元），並由
    癸○○出面購得海洛因1小包，除其中1/4留供自己施用外，
    所餘3/4於同日14時35分許，在澎湖縣農會生鮮超市門口，
    交予辰○○，嗣由辰○○在馬公市某地施用之（辰○○施用
    毒品部分見附表六編號2）；另基於販賣第一級毒品以營利
    之犯意，於96年11月16日14時許，在澎湖縣馬公市○○路66
    號住處，先向子○○預收2000元並允諾販賣等值之海洛因，
    旋再以其所有之門號0000000000號諾基亞牌行動電話告知子
    ○○交易地點後，在澎湖縣馬公國小旁統一超商內，交付海
    洛因1小包（重0.3公克）予子○○（嗣子○○將該買得之0.
    3公克海洛因轉賣予辛○○（見附表一（二）編號3）），子
    ○○為警查獲後，供出海洛因來源為癸○○；另由子○○配
    合警方辦案，於同日16時35分許，撥打癸○○上開手機，與
    本有販賣第一級毒品犯意之癸○○約定交易海洛因之地點，
    旋癸○○持海洛因1小包，至馬公市○○路66西餐廳附近等
    候，擬將之販賣予子○○時，當場為警查獲而未得逞（幫助
    施用、販賣之時、地、手法、對象、毒品種類、數量、金額
    及應沒收之物，均詳如附表二（一）、（二））。嗣經警扣
    得第一級毒品海洛因1小包（淨重0.11公克，空包裝重0.33
    公克）及其所有供犯罪所用之0000000000號行動電話1支。
三、午○○明知海洛因、安非他命分屬毒品危害防制條例第2條
    第2項第1、2款所列之第一、二級毒品，依法不得販賣或轉
    讓，竟與丑○○（另由本院通緝中）、壬○○、丙○○或己○○，共同基於販賣第一級毒品海洛因或第二級毒品安非他
    命以營利之犯意，持其所有之門號0000000000號行動電話，
    或分由己○○、壬○○持其所有之0000000000號、00000000
    00號行動電話，與欲購買毒品之人相互聯繫交易細節後，販
    賣海洛因、安非他命各4次、3次；另基於轉讓第一級毒品海
    洛因之犯意，自96年11月12日起，在澎湖縣馬公市享溫馨KT
    V等地，轉讓海洛因予陳志盟等人，共計4次（販賣、轉讓之
    時、地、手法、對象、毒品種類、數量、金額及應沒收之物
    ，均詳如附表三（一）、（二）、（三））。
四、寅○○明知海洛因、安非他命分屬毒品危害防制條例第2條
    第2項第1、2款所列之第一、二級毒品，依法均不得販賣，
    竟基於販賣第一、二級毒品以營利之犯意，以其所有之門號
    0000000000號行動電話與欲購買毒品之洪世安、壬○○相互
    聯繫交易細節，並以夾鏈袋分裝毒品後，分別於96年10月初
    某日及同年11月6日，2次販賣安非他命予洪世安、壬○○；
    另於96年11月2日、同月3日，2次販賣海洛因予壬○○（販
    賣之時、地、手法、對象、毒品種類、數量、金額及應沒收
    之物，均詳如附表四（一）、（二））。嗣經警扣得其所有
    供販毒分裝毒品所用之夾鏈袋1包（內裝小夾鏈袋86個）。
五、己○○曾於93年間，因賭博案件，經法院判處有期徒刑3月
    確定，於93年11月5日易科罰金執行完畢，猶不知悔改，明
    知安非他命屬毒品危害防制條例第2條第2項第2款所列之第
    二級毒品，依法不得販賣，竟與丑○○、午○○共同基於販
    賣第二級毒品以營利之犯意，持其所有之門號0000000000號
    行動電話，或由午○○持其所有之0000000000號行動電話，
    與欲購買毒品之人相互聯繫交易細節後，於96年11月10日，
    2次販賣安非他命予巳○○、丁○○（販賣之時、地、手法
    、對象、毒品種類、數量、金額及應沒收之物，均詳如附表
    五）。
六、辰○○曾因違反毒品危害防制條例案件，經法院判處有期徒
    刑7月，嗣減為有期徒刑3月15日確定，於96年7月17日執行
    完畢，其明知海洛因係毒品危害防制條例第2條第2項第1款
    所列之第一級毒品，依法不得施用，竟基於施用海洛因之犯
    意，自96年11月中旬某日起至同年11月28日止，在澎湖縣馬
    公市○○路李子林婦產科前等地，施用海洛因4次（施用之
    時、地、毒品種類，均詳如附表六）。
七、乙○○曾因違反毒品危害防制條例案件，分別經臺灣高雄地
    方法院判處有期徒刑8月、1年確定，於93年12月1日接續執
    行縮刑期滿執行完畢，猶不知悔改，明知海洛因係毒品危害
    防制條例第2條第2項第1款所列之第一級毒品，依法不得販
    賣、轉讓或施用，竟基於販賣第一級毒品以營利之犯意，以
    其所有之門號0000000000號行動電話與欲購買海洛因之人相
    互聯繫交易細節後，自96年8月5日11時38分起至同年11月6
    日止，在澎湖縣西嶼鄉○○村○○○○○道路等地，分別將
    海洛因賣予戊○○等人牟利，總計販賣11次；另基於轉讓海
    洛因之犯意，於96年11月6日，在澎湖縣西嶼鄉外垵村慈航
    寺附近，轉讓海洛因1包予壬○○；又基於幫助施用海洛因
    之犯意，自96年9月28日18時51分起至同年10月28日21時36
    分止，在澎湖縣西嶼鄉外垵國小附近等地，以與李振揚合資
    購買海洛因，再由乙○○出面拿取海洛因後與李振揚分食之
    方式，幫助李振揚施用海洛因，共計5次（販賣、轉讓、幫
    助施用之時、地、手法、對象、毒品種類、數量、金額及應
    沒收之物，均詳如附表七（一）、（二）、（三））。
八、丙○○明知海洛因、安非他命分屬毒品危害防制條例第2條
    第2項第1、2款所列之第一、二級毒品，依法不得販賣、轉
    讓或施用，竟基於幫助施用海洛因之犯意，於96年9月底某
    日，在澎湖縣白沙鄉講美村廟旁，以與子○○合資購買海洛
    因，再由丙○○出面拿取海洛因後與子○○分食之方式，幫
    助子○○施用海洛因1次；另基於販賣第一、二級毒品以營
    利之犯意（附表八（二）部分與壬○○有犯意聯絡，附表八
    （三）編號1部分與丑○○有犯意聯絡，附表八（三）編號3
    部分與丑○○、午○○有犯意聯絡），持其所有之門號0000
    000000號行動電話，或由壬○○持其所有之0000000000號行
    動電話，或由午○○持其所有之0000000000號行動電話，與
    欲購買毒品之人相互聯繫交易細節後，自96年10月12日起至
    同年月13日止，在澎湖縣馬公市百合民宿，3次將海洛因賣
    予丁○○等人牟利，又自96年10月26日起至同年11月6日止
    ，在澎湖縣馬公市燦坤量販店後方公園等地，3次將安非他
    命賣予未○○等人牟利；另基於轉讓海洛因之犯意，自96年
    11 月初某日起至同年11月12日止，在其光復路租屋處等地
    ，轉讓海洛因予壬○○等人，共計7次（販賣、轉讓、幫助
    施用之時、地、手法、對象、毒品種類、數量、金額及應沒
    收之物，均詳如附表八（一）、（二）、（三）、（四））
    。
九、壬○○曾因違反毒品危害防制條例案件，經法院定應執行刑
    判處有期徒刑1年6月，嗣減為有期徒刑9月確定，於96年7月
    16日執行完畢，猶不知悔改，明知海洛因、安非他命分屬毒
    品危害防制條例第2條第2項第1、2款所列之第一、二級毒品
    ，且安非他命業經中央衛生主管機關行政院衛生署公告列為
    禁藥管理，屬藥事法第22條第1項第1款所規範之禁藥，依法
    均不得販賣、轉讓或施用，竟基於販賣、轉讓或幫助施用第
    一、二級毒品之單獨或共同犯意，於附表九（一）時地，持
    其所有之門號0000000000號行動電話，或由午○○持其所有
    之0000000000號行動電話，與欲購買海洛因之人相互聯繫交
    易細節後，販賣海洛因共10次；於附表九（二）、（三）時
    地，分別轉讓海洛因、安非他命各3次、1次；於附表九（四
    ）、（五）時地，分別幫助他人施用海洛因、安非他命各3
    次、1次（販賣、轉讓、幫助施用之時、地、手法、對象、
    毒品種類、數量、金額及應沒收之物，均詳如附表九（一）
    、（二）、（三）、（四）、（五））。
十、案經澎湖縣政府警察局馬公分局報告、澎湖縣政府警察局移
    送臺灣澎湖地方法院檢察署檢察官、臺灣澎湖地方法院檢察
    署檢察官自動檢舉偵查起訴及移送併辦。
    理  由
壹、被告子○○部分
一、訊據被告子○○對於附表一（一）之犯行，坦承不諱，對於
    附表一（二）所示交易行為，亦不爭執，惟辯稱：伊係與壬○○、辛○○分別合資購買毒品後分食之，並非販賣毒品給
    壬○○及辛○○云云。
二、經查：被告子○○對於附表一（一）犯行之自白，核與證人
    癸○○於警詢及本院審理中證述之情節相符，堪認屬實。又
    被告子○○於96年11月4日23時28分至23時42分以其所有之
    門號0000000000號行動電話與壬○○相互聯繫買賣毒品交易
    細節一情，有監聽譯文附卷可稽（警卷，頁205），參諸證
    人壬○○於警詢中（97年2月1日第4次調查筆錄，警卷，頁
    194~195）供稱：「（問：警方提示96年11月4日17時10分你
    與子○○通話譯文（A：壬○○、B：子○○）內容：「A ：
    晚一點可以麻煩一下嗎？B：晚一點喔？好啦好啦。」意喻
    為何？）這是我要子○○幫我調毒品海洛因，後來我在11
    月4日與高文琳每人出500元共計1000元在光復路都家堡外面
    向子○○購買毒品海洛因後與高文琳當場在我E6-4712號車
    上共同施用。」、「（問：警方提示96年11月4日23時28分
    、23時31分、23時34分、23時42分，你與子○○4通通話譯
    文（A：壬○○、B：子○○）內容：「A：阿我拿2000塊去
    還你好了、B：好啦、那要抓2尾，我給你秤重一點，那魚啦
    （土魠）。A：剩拿1000阿馬卡趕一下（快一點）。B：我在
    馬公國小，麻煩你來馬公國小7-ELEVEN這。」，意喻為何？
    ）「抓2尾」是指2000元、「秤重一點」」是子○○叫我一
    次買2000元他子○○可用多一點的量（毒品海洛因）給我、
    「土魠」指的是毒品海洛因、「用漂亮一點啦」是我叫子○○毒品的量用多一點。96年11月4日當天跟高文琳在光復路
    都家堡外向子○○買1000元品海洛因後，在4日晚上23時30
    分左右與高文琳合資以1000元在馬公國小7-11超商門口向子
    ○○買第2次毒品海洛因，同樣當場在我E6-4712號車上共同
    施用。」，於本院審理中亦證稱：「（問：96年11月4日，
    有無於馬公市都家堡對面向子○○買毒品？）有，‧‧‧。
    」、「（問：你當初買的數量及金錢？）大概是壹仟元。」
    、「（問：同日是否另於馬公國小旁超市再向他買毒品？）
    是。」、「（問：這次購買毒品情形如何？）與上次同。」
    等語，均直指係向被告子○○購買毒品無誤，並無與被告子
    ○○合資購買後分食之情事，況被告子○○於警詢中（97年
    3月7日第5次調查筆錄，警卷，頁779）已自承：「（問：96
    年11月4日壬○○是否在光復路都家堡對面以1000元向你購
    買毒品海洛因？）有這件事。」、「（問：96年11月4日壬○○是否在馬公國小7-11超商以1000元向你購買毒品海洛因
    ？）有這件事。」等語，足認被告子○○確有附表一（二）
    編號1、2之販毒行為。再者，被告子○○於警詢中（96年12
    月10日第2次調查筆錄，警卷，頁684）供稱：「（問：警方
    於今（16日）下午15時許，於安一山莊（馬公巿忠孝路105
    號）前大馬路埋伏查緝毒品案件時，你是否在場？做何事？
    ）有，我拿一包毒品（海洛因）交給辛○○時被警方查獲。
    」、「（問：警方當場於辛○○左手查扣之一級毒品海洛因
    （毛重0.3公克）是否為你所有？是我交他的。」、「（問
    ：你如何跟辛○○連絡購買毒品？）大約今（16日）14時許
    ，辛○○主動打電話給我叫我幫他調2仟元的毒品‧‧‧，
    然後我就連絡辛○○把錢拿到我家門口就交給我，我再幫他
    連絡購買。」、於本院審理中（98年4月2日上午審判筆錄）
    供稱：「（問：有無在安一山莊前把一包海洛因交給辛○○
    ？）有，‧‧‧，毒品先交給辛○○，辛○○拿了毒品騎了
    10公尺就被警察查獲，‧‧‧」，證人辛○○則於警詢中（
    96年11月16日第1次調查筆錄，警卷，頁886）供稱：「（問
    ：你今（16）日，於何時？何地？是因何事被警方帶回警局
    製作筆錄？）在96年11月16日15時左右。在馬公巿忠孝路安
    一飯店前。因購買毒品，被警方帶回。」、「（問：上記時
    地是何人？購買何種毒品？金額？數量為何？）向子○○。
    購買毒品海洛因。購買新台幣2000元。1小包、重量不清楚
    。」、「（問：你是以何種方式連絡子○○至上記地點購買
    毒品海洛因？）我在96年11月16日14時30分以0000000000號
    行動電話，撥打子○○所持0000000000號行動電話，連絡子
    ○○相互約在安一飯店前交易毒品的。」等語，足見被告子
    ○○亦有附表一（二）編號3之販毒行為。被告子○○辯稱
    ：係與壬○○、辛○○合資購買後分食毒品云云，與上開事
    證不符，不足採信。
三、參諸有償提供他人毒品可能罹犯毒品危害防制條例相關重罪
    ，上開被告子○○交付海洛因並均收取價金之行為，應係有
    利可圖，否則豈有鋌而走險甘冒罹犯重罪風險之理等情，足
    見被告子○○係基於營利意圖，而為附表一（二）所示之3
    次販賣海洛因行為，足堪認定。
四、綜上，被告子○○確有附表一（一）、（二）所示之幫助施
    用、販賣海洛因之事實，事證明確，其犯行堪以認定。
五、核被告子○○就附表一（一）所為，係犯刑法第30條第1項
    、毒品危害防制條例第10條第1項幫助施用第一級毒品罪；
    其附表一（二）之所為，均係犯毒品危害防制條例第4條第1
    項販賣第一級毒品罪。又被告子○○就附表一（一）、附表
    一（二）編號3所示犯行，或係與癸○○合資購買海洛因後
    分食之，或係直接販賣海洛因予辛○○，核其此部分所為，
    係犯幫助施用第一級毒品罪、販賣第一級毒品罪，公訴人認
    被告子○○此部分均係犯轉讓第一級毒品罪，尚有未洽，惟
    基本社會事實同一，爰變更起訴法條。被告子○○就上開犯
    行，犯意各別，行為互殊，應分論併罰。被告子○○曾因公
    共危險、過失傷害、竊盜等案件，經法院各判處有期徒刑8
    月、3月、4月，嗣定應執行刑1年1月確定，於94年6月20日
    執行完畢，又因詐欺案件，經法院判處有期徒刑4月確定，
    於94年11月16日易科罰金執行完畢，其於5年內故意再犯本
    件有期徒刑以上之罪，為累犯，應加重其刑（死刑、無期徒
    刑部分不得加重）。附表一（一）之犯行，依刑法第30條第
    2項減輕其刑，並先加後減之。被告子○○無販毒之前科紀
    錄，而所犯販賣第一級毒品犯行之法定刑為「死刑或無期徒
    刑；處無期徒刑者，得併科新臺幣1千萬元以下罰金」，本
    件其販賣之海洛因，數量非鉅，所得非多，與專門販售毒品
    之大盤尚難相提並論，犯罪情狀在客觀上可引起一般人之同
    情，倘科以上開罪名之法定最輕本刑，猶嫌過重，爰就其販
    賣第一級毒品罪部分，依刑法第59條規定，酌減其刑，並先
    加後減之。爰審酌被告子○○大致坦認犯行，犯後態度尚佳
    等一切情狀，量處如主文所示之刑，並定其應執行刑。扣案
    之00000000 00號、0000000000號行動電話各1支，均係其所
    有供犯罪所用之物，應依毒品危害防制條例第19條第1項之
    規定宣告沒收。又按販賣毒品所得之對價，不問其中何部分
    屬於成本，何部分屬於犯罪所得之財物，應均予沒收，此有
    65年度第5次刑庭庭推總會議決議意旨可資參照。被告子○○如附表一（二）所示販毒所得，均應依毒品危害防制條例
    第19條第1項之規定沒收，如全部或一部不能沒收時，均以
    其財產抵償之。扣案之附表一（二）編號3所示之海洛因1小
    包，因已賣予辛○○，查獲時已在辛○○實力支配下，自毋
    庸於被告子○○項下宣告沒收。
貳、被告癸○○部分
一、按被告以外之人於偵查中向檢察官所為陳述，除顯有不可信
    之情況者外，得為證據，刑事訴訟法第159條之1第2項定有
    明文。又偵查中對被告以外之人所為之偵查筆錄，或被告以
    外之人向檢察官所提之書面陳述，性質上雖均屬傳聞證據，
    惟就該立法理由觀之，係考量現階段刑事訴訟法規定檢察官
    代表國家偵查犯罪、實施公訴，依法其有訊問被告、證人及
    鑑定人之權，而實務運作時，檢察官偵查中向被告以外之人
    所取得之陳述，原則上均能遵守法律規定，鮮少以強暴、脅
    迫及其他不正之方法取得供述證據，其可信度極高，而有此
    例外之規定，故除反對被告以外之人於偵查中所為之供述得
    具有證據能力之一方，已釋明該供述「顯有不可信之情況」
    之理由外，不宜遽指該被告以外之人於偵查中之陳述不具證
    據能力。證人辰○○於另案（臺灣澎湖地方法院檢察署96年
    度毒偵字第38號、97年度毒偵字第10號）偵查中所為之陳述
    ，經查未有何不法取供等顯不可信之情況，應具有證據能力
    。
二、證人子○○於警詢中之供述屬傳聞證據，雖其於警詢中就有
    關向被告癸○○買受海洛因之供述，與審判中之陳述並非一
    致，惟子○○於警詢中之供述係出於其販賣毒品予案外人辛○○而當場為警查獲，在無可迴避之情勢下進而交待其毒品
    來源等情，堪認其警詢中之供述具有特別可信之情況，自得
    採為證據。
三、訊據被告癸○○矢口否認有上開幫助施用或販賣第一級毒品
    海洛因之犯行，辯稱：伊於96年11月15日沒有買到毒品，所
    以也沒有交毒品給辰○○；96年11月16日子○○是拿2000元
    償還欠伊之債務，伊並與子○○在伊家中一起施用毒品，施
    用所餘之毒品嗣由伊攜至66西餐廳附近擬再次與子○○一同
    施用，惟經警方查扣，伊無幫助施用或販賣海洛因之犯意或
    行為云云。
四、經查：被告癸○○於警詢中（96年12月18日第2次調查筆錄
    ，警卷，頁13~15）供稱：「（問：你於上述供稱有轉讓海
    洛因毒品給辰○○一次，詳細轉讓方式及時間、地點為何？
    聯絡方式？）於96年11月13日至15日某日下午約於14時至16
    日許，他以0932（詳細號碼不詳）之行動電話撥打我持用之
    0000000000號手機與我聯絡，問我有沒有辦法購買海洛因毒
    品，我說我要問看看，掛電話後我撥打洪家駒持用之電話00
    00000000號手機，詢問他有無海因，他答稱有，我隨即再撥
    打辰○○手機聯繫告知我有辦法調到海洛因，就與辰○○相
    約在馬公巿光復路「和興」大飯店門口見面，他拿1500元給
    我，我出資500元共計2000元，我當他面撥打給洪家駒告知
    他向其購買2000元海洛因毒品，相約在澎湖縣農會生鮮超巿
    門口見面交易購買。我就先行離開騎乘機車到該處等候洪家
    駒，過了約5至10分鐘，洪家駒駕駛黑色轎車（台北巿車籍
    車牌不詳）獨自前來，邀我上車交易，我上車後將2000元交
    給洪家駒後，他拿一包夾鏈袋裝置之海洛因毒品給我，我就
    下車騎機車返家先行施用一次約四分之一數量後，再聯絡辰
    ○○到馬公巿「澎湖縣農會生鮮超巿」門口見面（經查詳細
    時間為96年11月15日14時33分），將剩餘之四分之三海洛因
    拿給辰○○後各自離去。」、「（問：你向洪家駒購買過幾
    次毒品？分別於何時在何處購買？數量？價錢為何？）‧‧
    ‧。第一次就是上述洪家駒於96年11月15日，在馬公「澎湖
    縣農會生鮮超巿」門口見面，以2000元之代價，與辰○○合
    資向其購買海洛因一包（我施用四分之一包、辰○○分得四
    分之三海洛因）。‧‧‧。」，已詳為供述其與共同被告辰
    ○○如何合資購買海洛因後分食等情，核與共同被告辰○○
    於另案（臺灣澎湖地方法院檢察署96年度毒偵字第38號、97
    年度毒偵字第10號）檢察官偵查時坦認：於96年11月中旬，
    有與被告癸○○合資購買海洛因後，自行施用海洛因1次等
    情相符（辰○○施用毒品部分詳如後述），被告癸○○及證
    人辰○○於本院審理中均翻異前詞，供稱：該次沒有拿到毒
    品，也沒有施用云云，分屬卸責、迴護之詞，均不足採。被
    告癸○○確有與辰○○合資購買海洛因，並由被告癸○○出
    面購買海洛因後交予辰○○分食之犯行，堪以認定。又被告
    癸○○於警詢中（96年11月16日第1次調查筆錄，澎警刑字
    第0961213551號卷，頁3、6）供稱：「（問：子○○如何與
    你聯繫取得海洛因毒品？）。他起先是以0000000000號行動
    電話撥打我所持有之0000000000行動電話，...。」、「（
    問：警方查扣你持有之行動電話是否為你當場與子○○聯繫
    毒品交易之手機？）就是這支NOKIA黑色手機沒錯。」，於9
    6年12月18日檢察官偵查中（96偵749卷，頁37）供稱：「（
    問：96年11月16日下午2點、4點半左右為何要拿毒品給子○○？）子○○一直打電話給我，‧‧‧，後來子○○就跑到
    我文光路住處找我，要我幫他調海洛因，並塞了2000元給我
    ，我說等一下，後來我就打電話給洪家駒，那時子○○已經
    先離開。後來洪家駒表示有毒品，我就跟洪家駒拿，洪家駒
    將毒品送到我家，我再打電話給子○○到馬小附近的7-11拿
    毒品。4點半那一次子○○又打電話問我是否可以調，我又
    打電話給洪家駒，洪家駒直接拿毒品給我，我帶在身上，後
    來在忠孝路66西餐廳附近等子○○時就被抓了。」等語，證
    人子○○則於警詢中（96年11月16日第1次調查筆錄，警卷
    ，頁33~34）供稱：「（問：該毒品（即交予辛○○並經警
    查扣之海洛因）是向何人購買？重量、價值為何？）我是向
    癸○○（經查證：男、69.10.08日，身分證Ｚ000000000、住
    馬公巿光明里文光路66號）購買的，重量經警方查證為0.3
    公克（毛重），價值2仟元。」、「（問：你如何與癸○○
    連絡購買毒品事宜？）我先打電話給癸○○後問有沒有毒品
    ，他說有，然後他就叫我先錢拿過去他家門口給他，叫我先
    回去等電話，然後我就先回家（安一山莊前）與辛○○一起
    等電話，我們差不多等了一、二十分鐘，他打電話給我叫我
    到馬公國小旁7-11超商內找他，他就在7-11超商內當場將毒
    品交給我，當我把該毒品拿回去交給辛○○後就被警方當場
    查獲。」、於本院審理中供稱：「（問：被警察抓到後，警
    察有無問你東西哪裡來的？）有，我說向癸○○拿的。」、
    「（問：警察跟你說什麼？）警察叫我再打一次電話給癸○○買毒品，叫我引誘他出來。」、「配合警方這次，我在電
    話中也是跟癸○○說我2000元麻煩他幫我調毒品，他有說要
    拿2000元毒品過來給我」等語，是互核被告癸○○、證人子
    ○○2人之供述，再參諸扣案之由被告癸○○身上扣獲之毒
    品1小包（毒品淨重0.11公克，空包裝重0.33公克）及另案
    由辛○○身上扣獲之0.3公克毒品，確均屬海洛因無訛，有
    法務部調查局鑑定書附卷可稽等情，足認被告癸○○確有附
    表二（二）所示販賣海洛因之犯行。被告癸○○及證人子○○於本院審理中供稱：子○○係清償積欠之債務2000元，該
    2000元與0.3公克之海洛因無交易之對價關係及被告癸○○
    辯稱：係持毒品擬與子○○一同施用而遭查獲云云，均與前
    揭事證不符，顯係卸責、迴護之詞，均不足採。又子○○於
    96年11月16日配合警方辦案，虛以電話向被告癸○○索求毒
    品前，被告莊智前甫於前一刻之同日14時許販賣海洛因0.3
    公克予子○○，乃被告癸○○旋於同日16時35分許，再次慨
    然應允並攜帶毒品至約定地點等待交付，顯然被告癸○○就
    此次販賣之行為，本有犯意，尚非出於警方指示子○○索藥
    行為之引誘，此與陷害教唆係使原無犯罪意思之人因唆使而
    萌生犯意之情形，迥不相侔。
五、參諸有償提供他人毒品可能罹犯毒品危害防制條例相關重罪
    ，上開被告癸○○於96年11月16日之2次犯行，或已交付海
    洛因並收取價金，或持海洛因等候交易而為警查獲，應均有
    營利之所圖，否則豈有鋌而走險甘冒罹犯重罪風險之理等情
    ，足見被告癸○○係基於營利意圖而販賣海洛因予子○○，
    堪以認定。
六、綜上，被告癸○○確有如附表二所示幫助施用、販賣海洛因
    之事實，事證明確，其犯行堪以認定。
七、核被告癸○○就附表二（一）所為，係犯刑法第30條第1項
    、毒品危害防制條例第10條第1項幫助施用第一級毒品罪；
    其附表二（二）編號1之所為，係犯毒品危害防制條例第4條
    第1項販賣第一級毒品罪；其附表二（二）編號2之所為，則
    係犯毒品危害防制條例第4條第6項、第1項販賣第一級毒品
    未遂罪。又被告癸○○附表二（一）之犯行，係代為合資購
    買海洛因後，再與辰○○分食，核其此部分所為，係犯幫助
    施用第一級毒品罪，公訴人認被告癸○○此部分係犯毒品危
    害防制條例第8條第1項轉讓第一級毒品罪，尚有未洽，惟基
    本社會事實同一，爰變更起訴法條。被告癸○○就上開犯行
    ，犯意各別，行為互殊，應分論併罰。附表二（一）、附表
    二（二）編號2之犯行，應分別依刑法第30條第2項、第25條
    第2項減輕其刑。被告癸○○無販毒之前科紀錄，而所犯販
    賣第一級毒品犯行之法定刑為「死刑或無期徒刑；處無期徒
    刑者，得併科新臺幣1千萬元以下罰金」，本件其販賣之海
    洛因，數量非鉅，所得非多，與專門販售毒品之大盤尚難相
    提並論，犯罪情狀在客觀上可引起一般人之同情，倘科以上
    開罪名之法定最輕本刑，猶嫌過重，爰就其販賣第一級毒品
    罪部分，依刑法第59條規定，酌減其刑，附表二（二）編號
    2部分並遞減之。爰審酌被告癸○○犯後翻異前詞，未見悔
    意等一切情狀，量處如主文所示之刑，並定其應執行刑。扣
    案之0000000000號行動電話1支，係其所有供犯罪所用之物
    ，應依毒品危害防制條例第19條第1項之規定宣告沒收。其
    如附表二（二）編號1所示販毒所得，應依毒品危害防制條
    例第19條第1項之規定沒收，如全部或一部不能沒收時，以
    其財產抵償之。扣案之附表二（二）編號2所示之海洛因1小
    包，應依毒品危害防制條例第18條第1項前段之規定，宣告
    沒收並銷燬之。至扣案癸○○所有之夾鏈袋16個及吸管分裝
    器1支，尚無證據顯示係屬其供犯罪所用之物，爰不宣告沒
    收。
參、被告午○○部分
一、有罪部分
（一）訊據被告午○○對於附表三（三）轉讓海洛因之犯行，坦
      承不諱，對於附表三（一）、（二）之交易行為，雖不爭
      執，惟辯稱：無販賣毒品之犯意云云。
（二）經查：被告午○○自白附表三（三）之犯行，核與證人壬○○、陳志盟、翁丁元於警詢或本院審理中證述之情節相
      合。又被告午○○關於附表三（一）、（二）之犯行，亦
      據證人丑○○、丙○○、己○○、陳永清、巳○○、丁○○、壬○○、乙○○、卯○○於警詢或本院審理中供證屬
      實。參諸被告午○○於警詢中（96年12月17日第3次筆錄
      ，澎警刑字第0971213122號警卷，頁346、97年1月28日第
      5次筆錄，澎警刑字第0971213122號警卷，頁418~419）供
      稱：「（問：為何丑○○等人有毒品過來澎湖都會找你過
      去幫忙調配、分裝？且是由壬○○、丙○○等人在負責連
      絡你？）丙○○本來跟壬○○就熟識，李早知我跟壬○○
      施打毒品大都我在出錢，所以有意思叫我要過去買，因為
      我到安一山莊協助分裝毒品時，丑○○有向我們在場人提
      到如果幫他賣掉1小包毒品海洛因（新台幣1000元計），
      我們就可從中獲取新台幣200元利潤。後來因調配失敗，
      所分裝之毒品又被在場協助分裝的子○○搶走了，所以根
      本沒東西可拿。」、「（問：你是否在96年9至10月間就
      知道丙○○、壬○○要幫忙丑○○賣毒品的事？是否曾親
      自答應壬○○可以協助一同販賣？）是的。沒有什麼親自
      答應，只是壬○○約我要去哪賣毒品或叫我拿毒品給卯○○、乙○○，或向卯○○、乙○○收取賣毒品的錢時，我
      不會反對沒去。」等語，顯然早知共同被告丑○○、壬○○、丙○○等人有販賣毒品之情事，乃於附表三（一）、
      （二）所示時地，協助丑○○、壬○○、丙○○、己○○
      為毒品交易之電話聯絡、交付毒品或收取金錢之行為，顯
      有與渠等共同販毒之犯意聯絡及行為分擔，被告午○○辯
      稱：伊無販賣毒品之犯意云云，尚非可採。
（三）綜上，被告午○○確有附表三（一）、（二）、（三）所
      示之販賣或轉讓海洛因、安非他命之事實，事證明確，其
      犯行堪以認定。
（四）核被告午○○就附表三（一）所為，均係犯毒品危害防制
      條例第4條第1項販賣第一級毒品罪；其附表三（二）之所
      為，均係犯毒品危害防制條例第4條第2項販賣第二級毒品
      罪；其附表三（三）之所為，則均係犯毒品危害防制條例
      第8條第1項轉讓第一級毒品罪。其就附表三（一）、（二
      ）之犯行，分別與丑○○、壬○○、丙○○或己○○有犯
      意之聯絡及行為之分擔，均屬共同正犯。其就上開犯行，
      犯意各別，行為互殊，應分論併罰。被告午○○無販毒之
      前科紀錄，而所犯販賣第一、二級毒品犯行之法定刑分別
      為「死刑或無期徒刑；處無期徒刑者，得併科新臺幣1千
      萬元以下罰金」、「無期徒刑或7年以上有期徒刑，得併
      科新臺幣7百萬元以下罰金」，本件其販賣之海洛因、安
      非他命，數量非鉅，所得非多，與專門販售毒品之大盤尚
      難相提並論，犯罪情狀在客觀上可引起一般人之同情，倘
      科以上開罪名之法定最輕本刑，猶嫌過重，爰就其販賣第
      一、二級毒品罪部分，均依刑法第59條規定，酌減其刑。
      爰審酌被告午○○犯後大致坦認犯行，態度頗佳等一切情
      狀，量處如主文所示之刑，並定其應執行刑。未扣案之
      0000000000號、00000000 00、0000000000號行動電話各1
      支，分屬被告午○○、共犯壬○○、己○○所有供犯罪所
      用之物，應依毒品危害防制條例第19條第1項之規定沒收
      ，如全部或一部不能沒收時，均追徵其價額或以其財產抵
      償之。又共同正犯之犯罪所得，因係合併計算，為避免執
      行時發生重複沒收之情形，故各共同正犯之間係採連帶沒
      收主義，於裁判時僅諭知連帶沒收，不得就全體共同正犯
      之總所得，對各該共同正犯分別重複諭知沒收，有最高法
      院95年度台上字第1781號判決要旨可資參照。被告午○○
      如附表三（一）、（二）所示販毒所得，應依毒品危害防
      制條例第19條第1項之規定與丑○○、壬○○、己○○等
      人連帶沒收，如全部或一部不能沒收時，均以其財產抵償
      之。至扣案午○○所有之手機2支（均含SIM卡），尚無證
      據顯示係屬其供犯罪所用之物，爰不宣告沒收。
二、無罪部分
（一）公訴人意旨略以：被告午○○夥同壬○○、丑○○、丙○○，於96年10月某日，在澎湖縣西嶼鄉外垵村慈航寺附近
      ，共同販賣海洛因2小包予乙○○（即起訴書附表一編號
      29部分），又夥同丑○○、丙○○，於96年10月底某日，
      在馬公市大城北某不知名廢營區旁，共同販賣海洛因1 小
      包予子○○（即起訴書附表一編號32部分），因認被告午
      ○○此部分均係犯毒品危害防制條例第4條第1項販賣第一
      級毒品罪嫌。
（二）按犯罪事實應依證據認定之，無證據不得認定犯罪事實；
      又不能證明被告犯罪者，應諭知無罪之判決，刑事訴訟法
      第154條第2項、第301條第1項分別定有明文。訊據被告午
      ○○堅決否認此部分之犯行，辯稱：未販賣等語。經查：
      被告午○○販賣海洛因予乙○○之次數，僅有2次（即附
      表三（一）編號1、2），至起訴書附表一編號29之時地，
      係由丑○○等人向乙○○催討附表三（一）編號2該次買
      毒之欠款，並無另行買賣毒品之犯行，此據證人丙○○、
      丑○○、壬○○、乙○○於警詢或本院審理中供證明確；
      又被告午○○於起訴書附表一編號32之時地雖在場，惟係
      由丑○○自行與子○○交易海洛因，被告午○○並未參與
      此次販毒行為，亦據證人丙○○、丑○○、子○○於警詢
      或本院審理中供證明確，是均難認被告午○○有此部分與
      丑○○等人共同販賣海洛因之情事，此外，復查無其他積
      極證據足以證明被告午○○有此部分販毒犯行，自應為被
      告午○○無罪之諭知。
肆、被告寅○○部分
一、訊據被告寅○○對於附表四（一）（二）所示交易毒品之行
    為，均坦承不諱，惟辯稱：伊無販賣之營利犯意云云。
二、經查：被告寅○○對於附表四（一）（二）等事實之供述，
    核與證人洪世安於警詢（96年12月18日第1次調查筆錄，000
    0000000號警卷，頁15）、證人壬○○於警詢（97年2月1日
    第4次調查筆錄，警卷，頁186、190－192、97年3月18日對
    質筆錄，警卷，頁1110、97年3月19日對質筆錄，警卷，頁
    1126）及本院審理中之證述相符，並有監聽譯文（96年11月
    2日1744~2035時譯文，警卷，頁199、96年11月3日06時06分
    譯文，警卷，頁203、96年11月7日1929時、96年11月10日
    1633時譯文，警卷，頁204）附卷可稽，足見被告寅○○確
    以其所有之門號0000000000號行動電話與欲購買安非他命、
    海洛因之洪世安、壬○○相互聯繫交易細節後，於附表四（
    一）（二）之時、地，分別販賣安非他命及海洛因。
三、參諸有償提供他人毒品可能罹犯毒品危害防制條例相關重罪
    ，上開被告寅○○交付毒品或收取價金之行為，應係有利可
    圖，否則豈有鋌而走險甘冒罹犯重罪風險之理等情，足見其
    係基於營利意圖，而為附表四（一）（二）所示之販賣毒品
    行為，被告寅○○辯稱：無營利之意思云云，不足採信。
四、綜上，被告寅○○確有附表四（一）、（二）所示之販賣安
    非他命、海洛因之事實，事證明確，其犯行堪以認定。
五、核被告寅○○就附表四（一）所為，均係犯毒品危害防制條
    例第4條第2項販賣第二級毒品罪；其附表四（二）之所為，
    均係犯毒品危害防制條例第4條第1項販賣第一級毒品罪。其
    就上開犯行，犯意各別，行為互殊，應分論併罰。被告寅○○無販毒之前科紀錄，而所犯販賣第一、二級毒品犯行之法
    定刑分別為「死刑或無期徒刑；處無期徒刑者，得併科新臺
    幣1千萬元以下罰金」、「無期徒刑或7年以上有期徒刑，得
    併科新臺幣7百萬元以下罰金」，本件其販賣之海洛因、安
    非他命，數量非鉅，所得非多，與專門販售毒品之大盤尚難
    相提並論，犯罪情狀在客觀上可引起一般人之同情，倘科以
    上開罪名之法定最輕本刑，猶嫌過重，爰就其販賣第一、二
    級毒品罪部分，均依刑法第59條規定，酌減其刑。爰審酌被
    告寅○○犯後大致坦認犯行，態度頗佳等一切情狀，量處如
    主文所示之刑，並定其應執行刑。未扣案之0000000000號行
    動電話1支，屬其所有供犯罪所用之物，應依毒品危害防制
    條例第19條第1項之規定沒收，如全部或一部不能沒收時，
    追徵其價額或以其財產抵償之。附表四（一）、（二）所示
    販毒所得，應依毒品危害防制條例第19條第1項之規定沒收
    ，如全部或一部不能沒收時，均以其財產抵償之。扣案之夾
    鏈袋1包（內裝小夾鏈袋86個）係被告寅○○所有供犯罪所
    用之物，應依刑法第38條第1項第2款，宣告沒收。至扣案之
    海洛因（毛重0.2公克）、安非他命（毛重2克）及注射針筒
    1支，均係供被告寅○○吸毒所用之物，已據其於本院97年
    度訴字第1號案件中供述在卷，該等物品與其販毒犯行無
    ，爰不另宣告沒收。
伍、被告己○○部分：
一、訊據被告己○○矢口否認有何販賣毒品犯行，辯稱：伊無販
    賣之營利犯意或行為云云。
二、經查：被告己○○於警詢中（97年1月3日第2次調查筆錄，
    警卷，頁447~448、97年1月3日第2次調查筆錄，警卷，頁
    448）供稱：「（問：96年11月10日20時25分，午○○是否
    曾撥打你0000000000號電話告訴你巳○○要毒品，電話中你
    叫蔡到丙○○家拿，後來巳○○是否與你連絡？由何人販賣
    何種毒品給巳○○？）確實有這件事情。當天午○○沒來，
    是巳○○打我電話，我跟丑○○說過後我與丑○○一同前往
    馬公國中大門前，由丑○○親自把毒品安非他命賣給巳○○
    。」、「（問：你因故於96年11月10日23時10以電話告知午
    ○○「那裡就是用那個拿5（碰掉）」，他（指巳○○）說
    你之前有欠一個2的。）這就是巳○○沒拿錢給丑○○原因
    ，因為當天巳○○跟我說午○○有欠他（巳○○）錢，歐跟
    丑○○說要抵午○○所欠的錢，丑○○才叫我打電話問午○○。」、「（問：午○○是否曾於96年11月11日00時18分撥
    打你0000000000號電話告訴你丁○○要買毒品？‧‧‧）‧
    ‧‧，我確實有跟丑○○到中興國小旁7-11超商前找午○○
    、綽號「鳥嶼老仔」丁○○、及林另一位我不認識的朋友，
    丑○○也確實有拿1小包毒品安非他命給丁○○，丑○○上
    車後有跟我提到丁○○沒有付錢。」等語，核與證人丑○○
    、午○○、巳○○、丁○○於警詢或本院審理中證稱：上開
    2次行為被告己○○均有參與電話聯絡或交付毒品等語大致
    相符，且有96年11月11日00時18分電話監聽譯文（警卷，頁
    389）附卷可稽。參諸被告己○○於警詢中（97年1月3日第2
    次筆錄，澎警刑字第0971213122號警卷，頁448、97年1月31
    日第4次筆錄，澎警刑字第0971213122號警卷，頁478）供稱
    ：「（問：你與陳（建榮）施用之毒品來源為何（請詳述購
    買時地與金額）？）毒品來源有些是丑○○免費提供，‧‧
    ‧」、「（問：96年10月間居住於丙○○家目的為何？期間
    是否曾參與協助丑○○、丙○○、午○○、壬○○、子○○
    等人販賣毒品行為？）方便向丑○○購買毒品。‧‧‧，會
    在安一山莊幫丑○○分裝毒品是因為丑○○常會提供免費毒
    品讓我施用，‧‧‧」等語，堪認其早知共同被告丑○○等
    人有販賣毒品之情事，乃於附表五協助丑○○、午○○為毒
    品交易之電話聯絡、交付毒品等行為，顯有與渠等共同販賣
    之犯意聯絡及行為分擔，被告己○○辯稱：係丑○○1人販
    毒，伊無與他人共同販賣毒品云云，尚非可採。
三、綜上，被告己○○確有附表五所示之販賣安非他命之事實，
    事證明確，其犯行堪以認定。
四、核被告己○○就附表五所為，均係犯毒品危害防制條例第4
    條第2項販賣第二級毒品罪。其就附表五之犯行，均分別與
    丑○○、午○○有犯意之聯絡及行為之分擔，均屬共同正犯
    。其就上開犯行，犯意各別，行為互殊，應分論併罰。被告
    己○○曾於93年間，因賭博案件，經法院判處有期徒刑3月
    確定，於93年11月5日易科罰金執行完畢，其於5年內故意再
    犯本件有期徒刑以上之罪，為累犯，應加重其刑（無期徒刑
    部分不得加重）。被告己○○無販毒之前科紀錄，而所犯販
    賣第二級毒品犯行之法定刑為「無期徒刑或7年以上有期徒
    刑，得併科新臺幣7百萬元以下罰金」，本件其販賣之安非
    他命，數量非鉅，所得非多，與專門販售毒品之大盤尚難相
    提並論，犯罪情狀在客觀上可引起一般人之同情，倘科以上
    開罪名之法定最輕本刑，猶嫌過重，爰就其販賣第二級毒品
    犯行，均依刑法第59條規定，酌減其刑，並先加後減之。爰
    審酌被告己○○犯後大致坦認犯行，態度頗佳等一切情狀，
    量處如主文所示之刑，並定其應執行刑。未扣案之000000
    0000號、0000000000號行動電話各1支，分屬共犯午○○、
    被告己○○所有供犯罪所用之物，應依毒品危害防制條例第
    19條第1項之規定沒收，如全部或一部不能沒收時，均追徵
    其價額或以其財產抵償之。被告己○○如附表五編號2所示
    販毒所得，應依毒品危害防制條例第19條第1項之規定，與
    丑○○、午○○連帶沒收，如全部或一部不能沒收時，以其
    財產抵償之。
陸、被告辰○○部分
一、有罪部分
（一）訊據被告辰○○對於附表六編號1、3、4施用第一級毒品
      海洛因之犯行，坦承不諱，惟矢口否認有何編號2之施用
      毒品犯行，辯稱：該次拿錢給被告癸○○去調毒品，但癸○○沒調到，伊沒有拿到毒品，所以也沒有施用云云。
（二）經查：被告辰○○對於附表六編號1、3、4犯行之自白，
      核與證人壬○○（97年1月31日第2次調查筆錄，警卷，頁
      1238、97年3月18日對質筆錄，警卷，頁1257~1258）、翁
      維昌（97年3月21日第1次調查筆錄，警卷，頁1153）、戊○○（對質筆錄，警卷，頁1259~1260）於警詢中或本院
      審理中之供述相符，堪認屬實。又被告辰○○於警詢中自
      承（96年11月16日第4次調查筆錄，警卷頁28~29）：「（
      問：於96年11月15日下午約於14時至16時許，你是否以09
      32之行動話撥打癸○○持用之0000000000號手機，並問他
      有沒有辦法購買海洛因毒品，事後他就與你相約在馬公巿
      光復路「和興」大飯店門口見面，你拿1500元給他，癸○○另出資500元共計2000元，他購買毒品後，約你於96年
      11 月15日14時33分，到馬公巿「澎湖縣農會生鮮超巿」
      門口見面，將剩餘之四分之三海洛因毒品拿給你後，雙方
      才各自離去？）‧‧‧。於上述時、地，癸○○有將海洛
      因毒品拿給我後，雙方才各自離去沒錯。」等語，又於另
      案（臺灣澎湖地方法院檢察署96年度毒偵字第38號、97年
      度毒偵字第10號）檢察官偵查時坦認：於96年11月中旬，
      有與被告癸○○合資購買海洛因後，自行施用海洛因1次
      等情，而共同被告癸○○亦於警詢中供稱該次確與辰○○
      合資購買毒品後，由癸○○施用1/4，所餘3/4在澎湖縣農
      會生鮮超巿門口交予辰○○等語（96年12月18日警詢第2
      次調查筆錄，警卷，頁13~15，參見上開被告癸○○部分
      理由欄），足見被告辰○○確有與癸○○合資購買海洛因
      後，自行施用海洛因1次之犯行，被告辰○○及證人癸○○於本院審理中均翻異前詞，供稱：該次沒有拿到毒品，
      也沒有施用云云，分屬卸責、迴護之詞，均不足採。
（三）綜上，被告辰○○確有附表六所示之施用海洛因之事實（
      被告辰○○附表六所示犯行併同其他施用海洛因犯行，經
      上開臺灣澎湖地方法院檢察署96年度毒偵字第38號、97年
      度毒偵字第10號於97年3月5日為緩起訴處分，緩起訴期間
      為1年），事證明確，其犯行堪以認定。
（四）核被告辰○○就附表六所為，均係犯毒品危害防制條例第
      10條第1項施用第一級毒品罪。其持有毒品之行為為施用
      之行為所吸收，不另論罪。其就上開犯行，犯意各別，行
      為互殊，應分論併罰。又其附表六所示犯行雖已經臺灣澎
      湖地方法院檢察署96年度毒偵字第38號、97年度毒偵字第
      10號於97年3月5日為緩起訴處分，惟本件檢察官另以發現
      新事實、新證據為由（即後述諭知被告辰○○無罪部分）
      ，自得於緩起訴期間內就同一案件逕行起訴，原緩起訴處
      分並因此而失效力（最高法院94年度台非字第215號判決
      參照），併此敘明。被告辰○○曾因違反毒品危害防制條
      例案件，經法院判處有期徒刑7月，嗣減為有期徒刑3月15
      日確定，於96年7月17日執行完畢，其於5年內故意再犯本
      件有期徒刑以上之罪，為累犯，應加重其刑。又施用毒品
      具成癮性，其戒除本屬不易，現行各地方法院檢察署毒品
      減害計劃之戒癮療程法，目的即在積極協助吸毒者戒除毒
      癮，本件被告辰○○施用毒品之行為，前經臺灣澎湖地方
      法院檢察署96年度毒偵字第38號、97年度毒偵字第10號於
      97年3月5日為緩起訴處分，命令被告接受美沙冬替代療法
      ，而被告在緩起訴期間內已積極履行檢察官所命處遇措施
      ，顯見本件被告辰○○所為附表六施用海洛因之犯行，情
      有可憫，爰依刑法第59條規定，減輕其刑，並先加後減之
      。爰審酌被告辰○○犯後大致坦認犯行，態度頗佳等一切
      情狀，量處如主文所示之刑，並均諭知易科罰金之折算標
      準，並定其應執行刑及諭知易科罰金之折算標準。
二、無罪部分
（一）公訴意旨略以：被告辰○○分別於96年11月3日、11月5日
      ，均在馬公市○○路229號4樓共同被告丙○○租屋處，各
      施用海洛因1次，因認被告辰○○此部分均係犯毒品危害
      防制條例第10條第1項施用第一級毒品罪嫌。
（二）公訴人認被告辰○○犯此部分施用第一級毒品罪嫌，無
      非以共同被告子○○於警詢中之供述及子○○與丙○○之
      通話監聽譯文（96年11月3日1630時、96年11月4日2335時
      、96年11月5日1813時譯文，警卷，頁775~777）為其主要
      論據。惟訊據被告辰○○堅決否認此部分之犯行，辯稱：
      96年11月3日伊有請共同被告子○○向丙○○詢問有無毒
      品，但後來並未調到毒品，所以沒有施用；96年11月5日
      伊有拿錢要買毒品，但見到子○○及丙○○後，丙○○說
      已經沒有毒品了，伊等後來就把伊備妥的錢買香菸、檳榔
      花用完畢，該次也沒有買到毒品，所以也沒有施用等語。
      經查：共同被告丙○○於警詢中（97年3月5日對質筆錄，
      警卷，頁315）供稱：「（問：辰○○是否在復路229號4
      樓內向你購買過2次毒品海洛因（1次1000欠700元、1次
      500元）？時間為何？）‧‧‧這件事起因在綽號「金剛
      」男子郵寄的毒品辰○○也有在光復路229號4樓內施用，
      所以要負擔黃施用費用，再由我付錢給綽號「金剛」男子
      。‧‧‧。」等語，復於本院審理中證稱：監聽譯文內顯
      示之700元是辰○○的朋友欠伊的錢（債務由辰○○負責
      償還），非屬買賣毒品價款等語，均直指被告辰○○確有
      積欠伊債務，2人間之金錢往來並非毒品買賣價款等情，
      此與被告辰○○於警詢中（96年12月10日第3次調查筆錄
      ，警卷，頁945）供稱：「（問：警方提示96年11月3日16
      時30分至同年11月5日18時45分止，監察電話000000000內
      譯文，你與子○○及丙○○之聯絡是否有向丙○○購買毒
      品之情事？）‧‧‧11月4日23時35分我與丙○○對話中
      的700元是我之前欠他的錢，與購買毒品無關；11月5日18
      時13分至同日18時45分我與子○○的通話中準備請他們幫
      我買500元毒品的部分，在我到丙○○家中與子○○會合
      離開後，子○○向我借100元去加油，剩下的錢我就和子
      ○○在重光里雜貨店買維士比及飲料2人一起花光。」等
      語互核一致，足認被告辰○○確未在96年11月3日、5日取
      得任何毒品，其辯稱：該2次伊未施用海洛因等語，應屬
      實在。雖共同被告子○○於警詢中（97年1月15日第4次調
      查筆錄，警卷，頁769~770）供稱：96年11月3日是辰○○
      先向丙○○欠1000元，丙○○才提供毒品供辰○○在丙○○家施用；96年11月5日辰○○有向丙○○買到毒品，由
      丙○○裝約500元量的毒品給辰○○云云，惟該供述與其
      於本院審理中證述：2次都是辰○○請伊調毒品，但都沒
      有調到等語相左，尚難遽採。又上開子○○與丙○○之通
      話監聽譯文僅能證明2人間確有聯絡調取毒品相關事宜，
      但不能遽認被告辰○○即有取得毒品並予施用之情事。
（三）綜上所述，公訴人所指被告辰○○此部分嫌施用第一級
      毒品犯行，尚屬不能證明，應為其無罪之諭知。
柒、被告乙○○部分
一、有罪部分
（一）訊據被告乙○○對於附表七（一）編號1-4、6、7-10、附
      表七（二）及附表七（三）所示之交易毒品行為，均坦承
      不諱，核與證人戊○○、午○○、子○○、壬○○、丙○○、己○○、李振揚、丁○○於警詢或本院審理中之證述
      相符，並有通訊監察譯文表（警卷，頁176、222）附卷可
      稽。
（二）被告乙○○雖辯稱：附表七（一）編號5之時地，伊係與
      壬○○、午○○合資後，由伊向許晉曄購買毒品後，與壬○○、午○○分食云云。惟被告乙○○於警詢中（97年3
      月5日第5次調查筆錄，警卷，頁697）自承：96年9月底至
      10月初某日晚上約19至20時許，在西嶼鄉外垵村「慈航寺
      」前路口處，係由壬○○撥打伊持用之000000000號手機
      ，欲向伊調買海洛因，伊要壬○○於該處等候，伊並打給
      許晉曄聯絡，嗣伊到外垵村「藍語」網咖前路口，拿取以
      夾鏈袋裝妥數量約1000元之海洛因後，前往「慈航寺」前
      路口處交給壬○○並收取現金1000元，且午○○也在場等
      語，核與證人午○○、壬○○於警詢或本院審理中均供稱
      ：係向被告乙○○購買毒品等語相符，足認被告乙○○有
      附表七（一）編號5之犯行。被告乙○○辯稱：未販賣毒
      品，係合資向許晉曄購買云云，尚非可採。又被告乙○○
      另辯稱：附表七（一）編號11之時地，係由丁○○與壬○○交易毒品，伊僅在場，伊未販賣毒品云云。惟證人壬○○已於警詢（97年1月25日第3次調查筆錄，警卷，頁167
      ）供稱：「（問：警方提示96年11月6日20時35分你與午
      ○○通話譯文內容：「A：我們剛上去、我們5個人拿3支
      。B：阿他那東西跟下午拿的差很多、阿「維昌」呢？A：
      「維昌」吹去阿」意喻為何？）我在向午○○談跟乙○○
      買毒品的情形。因為96年11月06日下午我跟高文琳2人一
      同去外垵村慈航寺向乙○○購買2000元毒品海洛因施用後
      ，覺得乙○○賣的毒品數量跟品質很不錯，所以晚上我又
      跟翁維昌、高文琳、丙○○、己○○5人合資由我開車載
      他們（翁維昌沒上去只是將1500元寄放我這由我幫翁買下
      來）再上去跟乙○○購買3000元毒品海洛因，...。」，
      又於本院審理中（本院98年4月1日下午審判筆錄）供稱：
      「這次有跟乙○○買海洛因」、「（問：（提示警券176
      頁譯文）這段譯文什麼意思？）我想起來了，我是跟乙○○聯絡，乙○○跟我見面說東西是丁○○的，他說他沒有
      東西。」等語，且有96年11月6日20時35分電話監聽譯文
      （警卷，頁176）附卷可稽，足認被告乙○○有附表七（
      一）編號11之犯行。被告乙○○辯稱：未販賣毒品，係丁○○賣的云云，亦非可採。
（三）被告乙○○另於警詢中自承：伊持所有之0000000000號手
      機與戊○○、壬○○等人約定交易時間、地點等後，再完
      成交易；參諸有償提供他人毒品可能罹犯毒品危害防制條
      例相關重罪，上開被告乙○○11次交付海洛因並均收取價
      金之行為，應係有利可圖，否則豈有鋌而走險甘冒罹犯重
      罪風險之理等情，足見被告乙○○係基於營利意圖，以上
      開手機聯絡毒品交易事宜，而有附表七（一）所示之11次
      販賣海洛因行為，足堪認定。
（四）綜上，被告乙○○確有附表七（一）、（二）、（三）所
      示之販賣、轉讓、幫助施用海洛因之事實，事證明確，被
      告犯行堪以認定。
（五）核被告乙○○就附表七（一）所為，均係犯毒品危害防制
      條例第4條第1項販賣第一級毒品罪；其附表七（二）之所
      為，係犯毒品危害防制條例第8條第1項轉讓第一級毒品罪
      ；其附表七（三）所為，均係犯刑法第30條第1項、毒品
      危害防制條例第10條第1項幫助施用第一級毒品罪。又被
      告乙○○就附表七（二）、（三）所示犯行，或係與他人
      互換毒品，難認有何圖利之販賣情事，或係代為合資購買
      毒品後，再與李振揚分食，並非轉讓、販賣毒品，核其此
      部分所為，係犯轉讓、幫助施用第一級毒品罪，公訴人認
      被告乙○○此部分係犯販賣、轉讓第一級毒品罪，均有未
      洽，惟基本社會事實同一，爰變更起訴法條。公訴人雖認
      被告乙○○與案外人許晉曄就附表七（一）編號1至6之犯
      行，係屬共同正犯。惟查證人戊○○於附表七（一）編號
      1至4、6之時間，係直接以手機與被告乙○○為交易毒品
      之聯絡，此有電話監聽譯文附卷可稽，又附表七（一）編
      號5之犯行，亦係由證人壬○○直接與被告乙○○洽談後
      交易，有如上述（證人壬○○、午○○於另案澎湖地檢署
      97年度偵字第904號偵查中亦同此證述），雖被告乙○○
      供稱：該6次犯行伊都是替許晉曄販賣云云，惟販賣毒品
      者或有為弱化自己販賣毒品重責而推諉主要責任予毒品提
      供者之動機，亦即被告乙○○之供述充其量僅能認為其供
      出毒品來源為案外人許晉曄，尚不能遽以認定案外人許晉
      曄為屬共犯，又證人戊○○於警詢或本院審理中固供稱：
      有時係由許晉曄親自交付毒品給伊云云，惟參諸被告乙○○另於本院審理中供稱：許晉曄與戊○○有金錢糾紛，戊○○不便與許晉曄聯繫，才透過伊聯絡許晉曄買賣毒品等
      語，衡情案外人許晉曄即無可能再與戊○○有所接觸，遑
      論直接交付毒品與戊○○，是證人戊○○此部分之供述，
      非無可疑，不能遽採。本件被告乙○○就附表七（一）編
      號1至6之犯行，既查無其他證據足資認定案外人許晉曄有
      共同參與之情事，公訴人遽認許晉曄係屬共同正犯，自有
      未洽。被告乙○○就上開犯行，犯意各別，行為互殊，應
      分論併罰。被告乙○○曾因違反毒品危害防制條例案件，
      分別經臺灣高雄地方法院判處有期徒刑8月、1年確定，於
      93年12月1日接續執行縮刑期滿執行完畢，其於5年內故意
      再犯本件有期徒刑以上之罪，為累犯，應加重其刑（死刑
      、無期徒刑部分不得加重）。附表七（三）之犯行，依刑
      法第30條第2項減輕其刑，並先加後減之。被告乙○○無
      販毒之前科紀錄，而所犯販賣第一級毒品犯行之法定刑為
      「死刑或無期徒刑；處無期徒刑者，得併科新臺幣1千萬
      元以下罰金」，本件其販賣之海洛因，數量非鉅，所得非
      多，與專門販售毒品之大盤尚難相提並論，犯罪情狀在客
      觀上可引起一般人之同情，倘科以上開罪名之法定最輕本
      刑，猶嫌過重，爰就其販賣第一級毒品罪部分，依刑法第
      59條規定，酌減其刑，並先加後減之。爰審酌被告乙○○
      大致坦認犯行，犯後態度尚佳等一切情狀，量處如主文所
      示之刑，並定其應執行刑。未扣案之0000000000號行動電
      話1支，係其所有供犯罪所用之物，應依毒品危害防制條
      例第19條第1項之規定沒收，如全部或一部不能沒收時，
      均追徵其價額或以其財產抵償之。被告乙○○如附表七（
      一）所示販毒所得，均應依毒品危害防制條例第19條第1
      項之規定沒收，如全部或一部不能沒收時，均以其財產抵
      償之。扣案之乙○○所有之夾鏈袋4個及綠色谷關青藥膏1
      個，均無證據顯示係屬其供犯罪所用之物，爰不宣告沒收
      。
二、無罪部分
（一）公訴意旨略以：被告乙○○夥同許晉曄，2人於96年9月底
      10月初19時，在外垵村慈航寺附近，共同販賣海洛因1包
      予壬○○、午○○（即起訴書附表一編號7），因認被告
      乙○○此部分係犯毒品危害防制條例第4條第1項販賣第一
      級毒品罪嫌。
（二）訊據被告乙○○堅決否認此部分之犯行，辯稱：無此次販
      毒犯行等語。經查，被告乙○○於上開時地，僅有1次即
      附表七（一）編號5所示之販賣毒品行為，此據證人壬○○、午○○於本院審理中證述屬實，此外，復查無其他積
      極證據足以證明其有此部分販毒犯行，自應為被告乙○○
      無罪之諭知。
捌、被告丙○○部分
一、有罪部分
（一）訊據被告丙○○對於附表八（一）、（四）幫助施用、轉
      讓海洛因之犯行，均坦承不諱，惟矢口否認有附表八（二
      ）、（三）之販賣毒品行為，辯稱：伊未參與毒品交易云
      云。
（二）經查：被告丙○○對於附表八（一）、（四）幫助施用、
      轉讓海洛因犯行之自白，核與證人子○○、壬○○、午○○、己○○、翁丁元於本院審理中之證述相符，堪認屬實
      。又被告丙○○與壬○○係先至高雄購買海洛因，且約定
      由丙○○出錢，壬○○負責賣海洛因將錢還丙○○，丙○○再從中獲取免費半錢一半之海洛因，嗣由另案被告金文
      隆攜回毒品，被告丙○○、壬○○再共同為附表八（二）
      編號1、2、3之犯行，此據被告丙○○及證人壬○○於警
      詢中（97年3月5日對質筆錄，警卷，頁230、313）供述屬
      實，證人壬○○供稱：「（問：96年9月某日至96年10 月
      13日在澎湖百合民宿販賣給丁○○、卯○○2人3次毒品海
      洛因之分工情形如何？）不是96年9月是96年10月某日才
      開始販賣。96年10月某日我會跟丙○○去高雄要向丑○○
      購買毒品是要自己施用，後來在高雄賣我們毒品的人變成
      綽號「金剛」男子，我與丙○○才有了買毒品回澎湖販賣
      的共識（丙○○出錢、我負責賣毒品將錢還丙○○、丙○○從中獲取免費半錢一半毒品海洛因），綽號「金剛」男
      子才叫金文隆幫我們把毒品帶回澎湖，與丙○○共同前往
      百合民宿由我將毒品海洛因販賣給丁○○跟卯○○、再將
      賣毒品的錢拿給丙○○。」，被告丙○○則稱：「（問：
      96年9月某日至96年10月13日在澎湖百合民宿販賣給丁○○、卯○○2人3次毒品海洛因之分工情形如何？）與莊和
      和所說相同。」等語，復與證人壬○○、卯○○、丁○○
      於本院審理中之證述相符，且有96年10月12日15時07分、
      96年10月13日22時08分監聽譯文（警卷173）附卷可稽，
      被告丙○○辯稱：案發時伊僅出現在現場，沒有共同販賣
      毒品之犯意云云，不足採信。另關於附表八（三）編號1
      部分，查被告丙○○及證人未○○於警詢中供稱（97年3
      月10日對質筆錄，警卷，頁1021、97年3月6日對質筆錄，
      警卷，頁318、97年3月19日對質筆錄，警卷，頁1122）：
      「問：丙（即未○○）於警訊第3次筆錄中與丙○○、甲
      （即丑○○）同車交易6000元安非他命交易情形為何？）
      丙即未○○：我確定是丙○○打電話問我要不要買毒品，
      後來是甲在車上將毒品交給我，隔天在光復路229號丙○○住處將這6000元拿給丙○○本人。」、「問：你是否於
      96年8至9月某日下午17時許以電話詢問未○○是否要買毒
      品，並在燦坤3C量販店賣場後方公園由丑○○販售1包價
      值6000元半錢重的毒品安非他命給未○○？）丙○○：有
      這件事。時間是我忘了。」、「問：96年10月26日乙（即
      丑○○）、丙（即丙○○）是否在燦坤3C量販店後方公園
      附近販售安非他命半錢給未○○，價值6000元？後來未○○是否在光復路229號4樓將這6000元交給丙？）丙即丙○○：有這件事，毒品是丑○○交給未○○，‧‧‧。」等
      語，2人已詳就丙○○打電話與未○○接洽毒品交易事宜
      ，並由丑○○交付毒品等情，互為一致之供述，被告丙○○、證人未○○嗣於本院審理中翻異前供，自屬卸責、迴
      護之詞，不能遽採。另關於附表八（三）編號2之行為，
      業據被告丙○○於警詢中（97年3月6日對質筆錄，警卷，
      頁429）供承：「問：96年11月6日何人在西衛里海邊車上
      賣4000元毒品安非他命給丁○○？）丙○○：有這件事，
      但是是2000元。」等語，核與證人午○○、丁○○於本院
      審理中之證述相符，且有96年11月6日16時54分監聽譯文
      （警卷，頁386）附卷可稽；再者關於附表八（三）編號3
      之行為，亦據被告丙○○於警詢及本院審理中自承：有叫
      午○○來拿取安非他命等語，核與證人午○○等於本院審
      理中之證述相符（理由詳見被告午○○附表三（二）編號
      1之論述），被告丙○○所辯未販賣毒品云云，不足採信
      。
（三）綜上，被告丙○○確有附表八（一）、（二）、（三）、
      （四）所示之販賣、轉讓、幫助施用海洛因或安非他命之
      事實，事證明確，其犯行堪以認定。
（四）核被告丙○○就附表八（一）所為，係犯刑法第30條第1
      項、毒品危害防制條例第10條第1項幫助施用第一級毒品
      罪；其附表八（二）所為，均係犯毒品危害防制條例第4
      條第1項販賣第一級毒品罪；其附表八（三）之所為，均
      係犯毒品危害防制條例第4條第2項販賣第二級毒品罪；其
      附表八（四）之所為，則均係犯毒品危害防制條例第8條
      第1項轉讓第一級毒品罪。又被告丙○○就附表八（一）
      所示犯行，係代為合資購買海洛因後，再與子○○分食，
      核其此部分所為，係犯幫助施用第一級毒品罪，公訴人認
      其此部分係犯販賣第一級毒品罪，尚有未洽，惟基本社會
      事實同一，爰變更起訴法條。其就附表八（二）、附表八
      （三）編號1、3之犯行，分別與壬○○、丑○○、午○○
      等人有犯意之聯絡及行為之分擔，均屬共同正犯。其就上
      開犯行，犯意各別，行為互殊，應分論併罰。附表八（一
      ）之犯行，依刑法第30條第2項減輕其刑。被告丙○○無
      販毒之前科紀錄，而所犯販賣第一、二級毒品犯行之法定
      刑分別為「死刑或無期徒刑；處無期徒刑者，得併科新臺
      幣1千萬元以下罰金」、「無期徒刑或7年以上有期徒刑，
      得併科新臺幣7百萬元以下罰金」，本件其販賣之海洛因
      、安非他命，數量非鉅，所得非多，與專門販售毒品之大
      盤尚難相提並論，犯罪情狀在客觀上可引起一般人之同情
      ，倘科以上開罪名之法定最輕本刑，猶嫌過重，爰就其販
      賣第一、二級毒品罪部分，均依刑法第59條規定，酌減其
      刑。爰審酌被告丙○○犯後不能坦白認錯，猶對其販毒犯
      行推諉責任，尚非可取等一切情狀，量處如主文所示之刑
      ，並定其應執行刑。未扣案之0000000000號、0000000000
      號、0000000000號行動電話各1支，分屬被告丙○○、共
      犯午○○、壬○○所有供犯罪所用之物，應依毒品危害防
      制條例第19條第1項之規定沒收，如全部或一部不能沒收
      時，均追徵其價額或以其財產抵償之。被告丙○○如附表
      八（二）、（三）所示販毒所得，應依毒品危害防制條例
      第19條第1項之規定沒收（共犯部分應與丑○○或壬○○
      連帶沒收），如全部或一部不能沒收時，均以其財產抵償
      之。
二、無罪部分
（一）公訴人意旨略以：被告丙○○夥同丑○○、壬○○，3人
      於96年10月29日，在馬公市○○路229號4樓，共同販賣海
      洛因1包予子○○（即起訴書附表一編號26）；被告丙○○夥同午○○、壬○○、丑○○，於96年10月某日，在澎
      湖縣西嶼鄉外垵村慈航寺附近，共同販賣海洛因2小包予
      乙○○（即起訴書附表一編號29部分）；被告丙○○夥同
      丑○○、午○○，於96年10月底某日，在馬公市大城北某
      不知名廢營區旁，共同販賣海洛因1小包予子○○（即起
      訴書附表一編號32部分）；被告丙○○分別於96年11月3
      日、11月5日，均在馬公市○○路229號4樓租屋處，各販
      賣海洛因1次予辰○○（即起訴書附表一編號47、54），
      因認被告丙○○此部分均另犯毒品危害防制條例第4條第1
      項販賣第一級毒品罪嫌。
（二）訊據被告丙○○堅決否認此部分犯行，辯稱：未販毒等語
      。經查：起訴書附表一編號26部分係丑○○單獨販賣海洛
      因予子○○，尚與共同被告丙○○、壬○○無等情，業
      據證人壬○○、子○○於本院審理中到庭證述屬實；又起
      訴書附表一編號29之時地，係由丑○○等人向乙○○催討
      附表三（一）編號2該次買毒之欠款，並無另行買賣毒品
      之犯行，此據證人午○○、丑○○、壬○○、乙○○於警
      詢或本院審理中供證明確；另被告丙○○於起訴書附表一
      編號32之時地雖在場，惟係丑○○自行與子○○交易海洛
      因，亦據證人午○○、丑○○、子○○於警詢或本院審理
      中供證明確，亦難認被告丙○○有何與丑○○共同販賣海
      洛因予子○○之情事；再者，尚無積極證據證明被告丙○○有起訴書附表一編號47、54之販賣海洛因犯行（理由詳
      見上述被告辰○○無罪部分），此外，復查無其他積極證
      據足以證明被告丙○○有此部分販毒犯行，自應為其無罪
      之諭知。
玖、被告壬○○部分
一、有罪部分
（一）附表九之事實，業據被告壬○○坦承不諱，核與證人丁○○、卯○○、丙○○、丑○○、午○○、乙○○、己○○
      、翁維昌、辰○○、翁丁元、戊○○於警詢或本院審理中
      證述之情節相符，足認屬實。
（二）綜上，被告壬○○確有附表九（一）、（二）、（三）、
      （四）、（五）所示之販賣、轉讓、幫助施用海洛因或安
       非他命之事實，事證明確，其犯行堪以認定。
（三）核被告壬○○附表九（一）所為，均係犯毒品危害防制條
      例第4條第1項販賣第一級毒品罪；其附表九（二）所為，
      均係犯毒品危害防制條例第8條第1項轉讓第一級毒品罪；
      其附表九（三）所為，係犯藥事法第83條第1項轉讓禁藥
      罪；其附表九（四）所為，均係犯刑法第30條第1項、毒
      品危害防制條例第10條第1項幫助施用第一級毒品罪；其
      附表九（五）所為，係犯刑法第30條第1項、毒品危害防
      制條例第10條第2項幫助施用第二級毒品罪。按安非他命
      為毒品危害防制條例第2條第2項第2款所明定之第二級毒
      品；且經行政院衛生署於75年7月11日以衛署藥字第59762
      7號公告，為有效管理安非他命類藥品與其衍生物之冊類
      及其製劑，重申公告禁止使用，而均屬藥事法第22條第1
      款所規定之禁藥。故行為人明知為禁藥即「安非他命」而
      轉讓與他人者，除成立毒品危害防制條例第8條第2項之「
      轉讓第二級毒品罪」外，亦構成藥事法第83條第1項之「
      轉讓禁藥罪」，此係屬同一犯罪行為而同時有二種法律可
      資處罰之「法規競合」情形，應依「重法優於輕法」、「
      後法優於前法」等法理，擇一處斷。而毒品危害防制條例
      第8條第2項轉讓第二級毒品罪之法定本刑為「6月以上5年
      以下有期徒刑，得併科新台幣70萬元以下罰金」。93年4
      月21日修正後藥事法第83條第1項轉讓禁藥罪之法定本刑
      為「7年以下有期徒刑，得併科新台幣5百萬元以下罰金」
      。故除轉讓之第二級毒品達毒品危害防制條例第8條第6項
      之一定數量，經依法加重其刑，致該法定刑較藥事法第83
      條第1項之法定刑為重之情形外，因藥事法第83條第1項為
      後法，且為重法，應優先適用藥事法處罰（最高法院96年
      度台上字第3582號判決意旨參照），而本件被告壬○○轉
      讓安非他命之數量未達毒品危害防制條例第8條第6項所定
      之數量，是故核其就附表九（三）所為，係犯藥事法第83
      條第1項轉讓禁藥罪。公訴人認其此部分係犯販賣第二級
      毒品罪，尚有未洽；又被告壬○○就附表九（四）及附表
      九（五）所示犯行，均係代他人購買毒品後，再與他人分
      食，核其此部分所為，係分別犯幫助施用第一、二級毒品
      罪，公訴人認其此部分係犯販賣或轉讓海洛因、安非他命
      罪，亦有未洽，惟基本社會事實同一，爰均變更起訴法條
      。另被告壬○○於96年10月28日與丑○○共同自高雄攜帶
      海洛因1/4錢至澎湖之行為（即起訴書附表一編號23部分
      ），因該次攜帶之毒品係供附表九（一）編號4之販毒所
      用，該運輸行為屬販賣之部分行為，不另論罪，公訴人認
      被告壬○○該部分攜帶毒品行為另構成運輸第一級毒品罪
      ，亦有未洽。其就附表九（一）、附表九（二）編號1之
      犯行，分別與丙○○、丑○○、午○○有犯意之聯絡及行
      為之分擔，均屬共同正犯。其就上開犯行，犯意各別，行
      為互殊，應分論併罰。被告壬○○曾因違反毒品危害防制
      條例案件，經法院定應執行刑判處有期徒刑1年6月，嗣減
      為有期徒刑9月確定，於96年7月16日執行完畢，其於5年
      內故意再犯本件有期徒刑以上之罪，為累犯，應加重其刑
      （死刑、無期徒刑部分不得加重）。附表九（四）、（五
      ）之犯行，均依刑法第30條第2項減輕其刑，並先加後減
      之。被告壬○○無販毒之前科紀錄，而所犯販賣第一級毒
      品犯行之法定刑為「死刑或無期徒刑；處無期徒刑者，得
      併科新臺幣1千萬元以下罰金」，本件其販賣之海洛因，
      數量非鉅，所得非多，與專門販售毒品之大盤尚難相提並
      論，犯罪情狀在客觀上可引起一般人之同情，倘科以上開
      罪名之法定最輕本刑，猶嫌過重，爰就其販賣第一級毒品
      罪部分，均依刑法第59條規定，酌減其刑。爰審酌被告壬○○坦認犯行，態度良好等一切情狀，量處如主文所示之
      刑，並定其應執行刑。未扣案之0000000000號、00000000
      00號行動電話各1支，分屬共犯午○○、被告壬○○所有
      供犯罪所用之物，應依毒品危害防制條例第19條第1項之
      規定沒收，如全部或一部不能沒收時，均追徵其價額或以
      其財產抵償之。被告壬○○如附表九（一）所示販毒所得
      ，應依毒品危害防制條例第19條第1項之規定與丙○○、
      丑○○、或午○○連帶沒收，如全部或一部不能沒收時，
      均以其財產抵償之。
二、無罪部分
（一）公訴意旨略以：被告壬○○夥同丑○○，2人於96年10月
      26日，在馬公市小王爺飯店內，共同販賣海洛因1包予午
      ○○（即起訴書附表一編號20）；被告壬○○夥同丑○○
      、丙○○，3人於96年10月29日，在丙○○租屋處，共同
      販賣海洛因1包予子○○（即起訴書附表一編號26）；被
      告壬○○夥同丑○○、午○○、丙○○，4人於96年10月
      某日，在外垵村慈航寺附近，共同販賣海洛因2包予乙○○（即起訴書附表一編號29）；被告壬○○夥同丑○○，
      2人於96年11月某日，在馬公市觀音亭附近，共同轉讓海
      洛因4小支予午○○、丙○○（即起訴書附表一編號84）
      ，因認被告壬○○此部分係犯毒品危害防制條例第4條第1
      項、第8條第1項販賣、轉讓第一級毒品罪嫌。
（二）訊據被告壬○○堅決否認此部分犯行，辯稱：未有此部分
      犯行等語。經查：起訴書附表一編號20部分，係由午○○
      直接向丑○○購買毒品，被告壬○○並未參與該次犯行，
      此據證人午○○、丑○○於警詢或本院審理中證述屬實；
      而起訴書附表一編號26部分，亦係丑○○單獨販賣海洛因
      予子○○，尚與共同被告丙○○、壬○○無等情，業據
      證人丙○○、子○○於本院審理中到庭證述屬實；又起訴
      書附表一編號29之時地，係由丑○○等人向乙○○催討附
      表三（一）編號2該次買毒之欠款，並無另行買賣毒品之
      犯行，此據證人午○○、丑○○、丙○○、乙○○於警詢
      或本院審理中供證明確；至起訴書附表一編號84部分，係
      由丑○○單獨拿四支海洛因給丙○○、午○○吸用，亦與
      被告壬○○無，此據證人午○○、丙○○於本院審理中
      證述屬實，此外，復查無其他積極證據足以證明被告壬○○有此部分犯行，公訴人所指被告壬○○此部分販毒、轉
      讓毒品犯行，均屬不能證明，自應為其無罪之諭知。
據上論斷，應依刑事訴訟法第299條第1項前段、第300條、第301
條第1項，毒品危害防制條例第4條第1項、第2項、第6項、第8條
第1項、第10條第1項、第2項、第18條第1項前段、第19條第1項
，藥事法第83條第1項，刑法第11條前段、第25條第2項、第28條
、第30條、第41條、第47條第1項、第51條第5款、第59條、第38
條第1項第2款，判決如主文。
本案經檢察官甲○○到庭執行職務。
中    華    民    國    98    年    5     月    4     日
                  刑事庭  審判長法  官  管安露
                                法  官  李宛玲
                                法  官  陳順輝
以上正本證明與原本無異。
如不服本判決應於收受判決後10日內向本院提出上訴書狀，並應
敘述具體理由；其未敘述上訴理由者，應於上訴期間屆滿後20日
內向本院補提理由書（均須按他造當事人之人數附繕本）「切勿
逕送上級法院」。
中    華    民    國    98    年    5     月    4     日
                                書記官  王耀煌
附錄本件判決論罪科刑法條：
毒品危害防制條例第4條第1項、第2項、第6項
製造、運輸、販賣第一級毒品者，處死刑或無期徒刑；處無期徒
刑者，得併科新臺幣 1 千萬元以下罰金。
製造、運輸、販賣第二級毒品者，處無期徒刑或 7 年以上有期徒
刑，得併科新臺幣 7 百萬元以下罰金。
前五項之未遂犯罰之。
毒品危害防制條例第8條第1項
轉讓第一級毒品者，處 1 年以上 7 年以下有期徒刑，得併科新
臺幣 1 百萬元以下罰金。
毒品危害防制條例第10條第1項、第2項
施用第一級毒品者，處 6 月以上 5 年以下有期徒刑。
施用第二級毒品者，處 3 年以下有期徒刑。
藥事法第83條第1項
明知為偽藥或禁藥，而販賣、供應、調劑、運送、寄藏、牙保、
轉讓或意圖販賣而陳列者，處7年以下有期徒刑，得併科新臺幣5
百萬元以下罰金。
附表一
（一）
┌──────────────────────────────┐
│被告子○○幫助施用海洛因一覽表                              │
├─┬────┬──────┬────────────────┤
│編│犯罪時間│犯罪地點    │犯罪手法、對象、毒品種類、數量及│
│號│        │            │金額（單位：新台幣元）          │
├─┼────┼──────┼────────────────┤
│1 │96年10月│澎湖縣馬公市│子○○自己出資並向癸○○收取1000│
│  │28日    │大愛平價牛排│元，集資後再由子○○出面購買海洛│
│  │        │店內        │因2小包後，2人分食之。          │
└─┴────┴──────┴────────────────┘
（二）
┌──────────────────────────────┐
│被告子○○販賣海洛因一覽表                                  │
├─┬──┬──┬───────┬──────┬───────┤
│編│犯罪│犯罪│犯罪手法、對象│應沒收之物(1)│應沒收之物(2)  │
│號│時間│地點│、毒品種類、數│            │（單位：新台幣│
│  │    │    │量及金額（單位│            │ 元）         │
│  │    │    │：新台幣元）  │            │              │
├─┼──┼──┼───────┼──────┼───────┤
│1 │96年│澎湖│以0000000000號│扣案之門號  │販賣第一級毒品│
│  │11月│縣馬│行動電話聯絡交│0000000000號│所得1000元沒收│
│  │4日 │公市│易事宜，販賣海│行動電話1支 │，如全部或一部│
│  │    │光復│洛因1小包予莊 │沒收。      │不能沒收時，以│
│  │    │路「│正和，得款1000│            │其財產抵償之。│
│  │    │都家│元。          │            │              │
│  │    │堡」│              │            │              │
│  │    │商店│              │            │              │
│  │    │對面│              │            │              │
├─┼──┼──┼───────┼──────┼───────┤
│2 │96年│澎湖│以0000000000號│扣案之門號  │販賣第一級毒品│
│  │11月│縣馬│行動電話聯絡交│0000000000號│所得1000元沒收│
│  │4日 │公市│易事宜，販賣海│行動電話1支 │，如全部或一部│
│  │    │馬公│洛因1小包予莊 │沒收。      │不能沒收時，以│
│  │    │國小│正和，得款1000│            │其財產抵償之。│
│  │    │旁之│元。          │            │              │
│  │    │統一│              │            │              │
│  │    │超商│              │            │              │
│  │    │門口│              │            │              │
├─┼──┼──┼───────┼──────┼───────┤
│3 │96年│澎湖│以0000000000號│扣案之門號  │販賣第一級毒品│
│  │11月│縣馬│行動電話聯絡交│0000000000號│所得2000元沒收│
│  │16日│公市│易事宜，販賣海│行動電話1支 │，如全部或一部│
│  │    │安一│洛因1小包予張 │沒收。      │不能沒收時，以│
│  │    │山莊│梧樹，得款2000│            │其財產抵償之。│
│  │    │前  │元。          │            │              │
└─┴──┴──┴───────┴──────┴───────┘
附表二
（一）
┌──────────────────────────────┐
│被告癸○○幫助施用海洛因一覽表                              │
├─┬────┬───────┬───────────────┤
│編│犯罪時間│犯罪地點      │犯罪手法、對象、毒品種類、數量│
│號│        │              │及金額（單位：新台幣元）      │
├─┼────┼───────┼───────────────┤
│1 │96年11月│澎湖縣馬公巿某│癸○○自己出資500元並向辰○○ │
│  │15日14時│地（起訴書誤載│收取1500元，集資後再由癸○○出│
│  │35分    │為大勇街30號農│面購買海洛因1包後，將3/4海洛因│
│  │        │會生鮮超巿）  │交予辰○○，嗣由辰○○施用之。│
└─┴────┴───────┴───────────────┘
（二）
┌──────────────────────────────┐
│被告癸○○販賣海洛因一覽表                                  │
├─┬──┬──┬───────┬──────┬───────┤
│編│犯罪│犯罪│犯罪手法、對象│應沒收之物(1)│應沒收之物(2)  │
│號│時間│地點│、毒品種類、數│            │（單位：新台幣│
│  │    │    │量及金額（單位│            │ 元）         │
│  │    │    │：新台幣元）  │            │              │
├─┼──┼──┼───────┼──────┼───────┤
│1 │96年│澎湖│以0000000000號│扣案之門號  │販賣第一級毒品│
│  │11月│縣馬│行動電話聯絡交│0000000000號│所得2000元沒收│
│  │16日│公市│易事宜，販賣海│行動電話1支 │，如全部或一部│
│  │14時│馬公│洛因1小包予陳 │沒收。      │不能沒收時，以│
│  │    │國小│永豊，得款2000│            │其財產抵償之。│
│  │    │旁之│元。          │            │              │
│  │    │統一│              │            │              │
│  │    │超商│              │            │              │
│  │    │內  │              │            │              │
├─┼──┼──┼───────┼──────┼───────┤
│2 │96年│澎湖│以0000000000號│扣案之門號  │              │
│  │11月│縣馬│行動電話聯絡交│0000000000號│              │
│  │16日│公市│易事宜，販賣海│行動電話1支 │              │
│  │16時│忠孝│洛因1小包予陳 │沒收。      │              │
│  │35分│路66│永豊，未遂。  │            │              │
│  │    │西餐│              │            │              │
│  │    │廳附│              │            │              │
│  │    │近  │              │            │              │
└─┴──┴──┴───────┴──────┴───────┘
附表三
（一）
┌──────────────────────────────┐
│被告午○○販賣海洛因一覽表                                  │
├─┬──┬──┬───────┬──────┬───────┤
│編│犯罪│犯罪│犯罪手法、對象│應沒收之物(1)│應沒收之物(2)  │
│號│時間│地點│、毒品種類、數│            │（單位：新台幣│
│  │    │    │量及金額（單位│            │元）          │
│  │    │    │：新台幣元）  │            │              │
├─┼──┼──┼───────┼──────┼───────┤
│1 │96年│澎湖│丑○○、壬○○│未扣案之門號│販賣第一級毒品│
│  │10月│縣馬│、午○○基於犯│0000000000號│所得5000元與陳│
│  │26日│公市│意之聯絡，由莊│行動電話1支 │建榮、壬○○連│
│  │    │新生│正和以其所有之│沒收，如全部│帶沒收，如全部│
│  │    │路「│0000000000號行│或一部不能沒│或一部不能沒收│
│  │    │沁樂│動電話聯絡交易│收時，追徵其│時，以其財產抵│
│  │    │園」│事宜，再由蔡俊│價額或以其財│償之。        │
│  │    │前  │明交付海洛因，│產抵償之。  │              │
│  │    │    │販賣海洛因1包 │            │              │
│  │    │    │予乙○○，得款│            │              │
│  │    │    │5000元，嗣收取│            │              │
│  │    │    │之款項5000元歸│            │              │
│  │    │    │丑○○所有。  │            │              │
├─┼──┼──┼───────┼──────┼───────┤
│2 │96年│澎湖│丑○○、壬○○│未扣案之門號│販賣第一級毒品│
│  │10月│縣馬│、午○○基於犯│0000000000號│所得4000元與陳│
│  │26日│公市│意之聯絡，由莊│行動電話1支 │建榮、壬○○連│
│  │至同│澎湖│正和以其所有之│沒收，如全部│帶沒收，如全部│
│  │月28│科技│0000000000號行│或一部不能沒│或一部不能沒收│
│  │日間│大學│動電話聯絡交易│收時，追徵其│時，以其財產抵│
│  │某日│前  │事宜，再由蔡俊│價額或以其財│償之          │
│  │    │    │明交付海洛因，│產抵償之。  │              │
│  │    │    │販賣海洛因1包 │            │              │
│  │    │    │予乙○○，價值│            │              │
│  │    │    │5000元，嗣收取│            │              │
│  │    │    │之款項4000 元 │            │              │
│  │    │    │（尚欠1000元）│            │              │
│  │    │    │歸丑○○所有。│            │              │
├─┼──┼──┼───────┼──────┼───────┤
│3 │96年│澎湖│丑○○、壬○○│未扣案之門號│販賣第一級毒品│
│  │10月│縣馬│、午○○基於犯│0000000000號│所得3000元與陳│
│  │底某│公市│意之聯絡，由蔡│行動電話1支 │建榮、壬○○連│
│  │日  │南海│俊明以其所有  │沒收，如全部│帶沒收，如全部│
│  │    │碼頭│0000000000號行│或一部不能沒│或一部不能沒收│
│  │    │候船│動電話與欲購買│收時，追徵其│時，以其財產抵│
│  │    │室後│毒品之陳永清聯│價額或以其財│償之。        │
│  │    │方  │絡後，午○○復│產抵償之。  │              │
│  │    │    │聯絡丑○○以取│            │              │
│  │    │    │得海洛因，再由│            │              │
│  │    │    │壬○○交付海洛│            │              │
│  │    │    │因，販賣海洛因│            │              │
│  │    │    │1包予陳永清， │            │              │
│  │    │    │得款3000元，嗣│            │              │
│  │    │    │收取之款項3000│            │              │
│  │    │    │元歸丑○○所有│            │              │
│  │    │    │。            │            │              │
├─┼──┼──┼───────┼──────┼───────┤
│4 │96年│澎湖│丑○○、壬○○│未扣案之門號│              │
│  │10月│縣馬│、午○○基於犯│0000000000號│              │
│  │底某│公市│意之聯絡，由莊│行動電話1支 │              │
│  │日  │林森│正和以其所有之│沒收，如全部│              │
│  │    │路李│0000000000號行│或一部不能沒│              │
│  │    │子林│動電話聯絡交易│收時，追徵其│              │
│  │    │婦產│事宜，再由蔡俊│價額或以其財│              │
│  │    │科前│明交付海洛因，│產抵償之。  │              │
│  │    │    │販賣海洛因1包 │            │              │
│  │    │    │予卯○○，價值│            │              │
│  │    │    │5000元，但尚未│            │              │
│  │    │    │收取款項。    │            │              │
└─┴──┴──┴───────┴──────┴───────┘
（二）
┌──────────────────────────────┐
│被告午○○販賣安非他命一覽表                                │
├─┬──┬──┬───────┬──────┬───────┤
│編│犯罪│犯罪│犯罪手法、對象│應沒收之物(1)│應沒收之物(2)  │
│號│時間│地點│、毒品種類、數│            │（單位：新台幣│
│  │    │    │量及金額（單位│            │元）          │
│  │    │    │：新台幣元）  │            │              │
├─┼──┼──┼───────┼──────┼───────┤
│1 │96年│澎湖│丑○○、丙○○│未扣案之門號│              │
│  │11月│縣馬│、午○○基於犯│0000000000號│              │
│  │6日 │公市│意之聯絡，由蔡│行動電話1支 │              │
│  │    │南海│俊明以其所有之│沒收，如全部│              │
│  │    │碼頭│0000000000號行│或一部不能沒│              │
│  │    │    │動電話與陳永清│收時，追徵其│              │
│  │    │    │聯絡，再由蔡俊│價額或以其財│              │
│  │    │    │明向丙○○拿取│產抵償之。  │              │
│  │    │    │丑○○所有之安│            │              │
│  │    │    │非他命，將安非│            │              │
│  │    │    │他命置放CD盒內│            │              │
│  │    │    │，寄放船上送至│            │              │
│  │    │    │虎井交陳永清收│            │              │
│  │    │    │受，販賣安非他│            │              │
│  │    │    │命予陳永清，價│            │              │
│  │    │    │值2000元，但尚│            │              │
│  │    │    │未收取款項。  │            │              │
├─┼──┼──┼───────┼──────┼───────┤
│2 │96年│澎湖│丑○○、己○○│未扣案之門號│              │
│  │11月│縣馬│、午○○基於犯│0000000000號│              │
│  │10日│公市│意之聯絡，由蔡│、0000000000│              │
│  │    │馬公│俊明以其所有之│號行動電話各│              │
│  │    │國中│0000000000號行│1支沒收，如 │              │
│  │    │大門│動電話與巳○○│全部或一部不│              │
│  │    │前  │聯絡後，再由歐│能沒收時，均│              │
│  │    │    │家雄撥打午○○│追徵其價額或│              │
│  │    │    │告知之00000000│以其財產抵償│              │
│  │    │    │97號己○○行動│之。        │              │
│  │    │    │電話，由己○○│            │              │
│  │    │    │與巳○○約定交│            │              │
│  │    │    │易時地後，再由│            │              │
│  │    │    │己○○、丑○○│            │              │
│  │    │    │出面販賣安非他│            │              │
│  │    │    │命1包予巳○○ │            │              │
│  │    │    │，價值5000元，│            │              │
│  │    │    │但未收取款項（│            │              │
│  │    │    │以午○○積欠之│            │              │
│  │    │    │5000元債務相抵│            │              │
│  │    │    │）。          │            │              │
├─┼──┼──┼───────┼──────┼───────┤
│3 │96年│澎湖│丑○○、己○○│未扣案之門號│販賣第二級毒品│
│  │11月│縣馬│、午○○基於犯│0000000000號│所得2000元與陳│
│  │10日│公市│意之聯絡，由蔡│行動電話1支 │建榮、己○○連│
│  │（起│中興│俊明以其所有之│沒收，如全部│帶沒收，如全部│
│  │訴書│國小│0000000000號行│或一部不能沒│或一部不能沒收│
│  │誤載│旁統│動電話與丁○○│收時，追徵其│時，以其財產抵│
│  │為11│一超│、己○○分別聯│價額或以其財│償之。        │
│  │月11│商前│絡後，再由夏敏│產抵償之。  │              │
│  │日）│    │雄、丑○○出面│            │              │
│  │    │    │販賣安非他命1 │            │              │
│  │    │    │包予丁○○，價│            │              │
│  │    │    │值2000元，並當│            │              │
│  │    │    │場先收取1000元│            │              │
│  │    │    │價款，所餘1000│            │              │
│  │    │    │元嗣由午○○收│            │              │
│  │    │    │取後轉交己○○│            │              │
│  │    │    │。            │            │              │
└─┴──┴──┴───────┴──────┴───────┘
（三）
┌──────────────────────────────┐
│被告午○○轉讓海洛因一覽表                                  │
├─┬────┬───────┬───────────────┤
│編│犯罪時間│犯罪地點      │犯罪手法、對象、毒品種類、數量│
│號│        │              │                              │
├─┼────┼───────┼───────────────┤
│1 │96年11月│澎湖縣馬公市享│轉讓海洛因1小包，予陳志盟。   │
│  │12日    │溫馨KTV       │                              │
├─┼────┼───────┼───────────────┤
│2 │96年11月│澎湖縣馬公市陽│轉讓海洛因1小包，予陳志盟。   │
│  │15日    │明路90 號前   │                              │
├─┼────┼───────┼───────────────┤
│3 │96年11月│澎湖縣馬公市陽│轉讓海洛因1小包，予壬○○。   │
│  │18日    │明路關帝廟前  │                              │
├─┼────┼───────┼───────────────┤
│4 │96年11月│澎湖縣馬公市石│轉讓海洛因予翁丁元、翁維昌。  │
│  │21日    │泉里1- 60號   │                              │
└─┴────┴───────┴───────────────┘
附表四
（一）
┌──────────────────────────────┐
│被告寅○○販賣安非他命一覽表                                │
├─┬──┬──┬───────┬──────┬───────┤
│編│犯罪│犯罪│犯罪手法、對象│應沒收之物(1)│應沒收之物(2)  │
│號│時間│地點│、毒品種類、數│            │（單位：新台幣│
│  │    │    │量及金額（單位│            │元）          │
│  │    │    │：新台幣元）  │            │              │
├─┼──┼──┼───────┼──────┼───────┤
│1 │96年│澎湖│以0000000000號│未扣案之門號│販賣第二級毒品│
│  │10月│縣馬│行動電話聯絡交│0000000000號│所得2000元沒收│
│  │初某│公市│易事宜，販賣安│行動電話1支 │，如全部或一部│
│  │日  │南海│非他命1小包予 │沒收，如全部│不能沒收時，以│
│  │    │旅遊│洪世安，得款  │或一部不能沒│其財產抵償之。│
│  │    │中心│2000元。      │收時，追徵其│              │
│  │    │前  │              │價額或以其財│              │
│  │    │    │              │產抵償之。  │              │
├─┼──┼──┼───────┼──────┼───────┤
│2 │96年│澎湖│以0000000000號│未扣案之門號│販賣第二級毒品│
│  │11月│縣馬│行動電話聯絡交│0000000000號│所得500元沒收 │
│  │6日 │公市│易事宜，販賣安│行動電話1支 │，如全部或一部│
│  │    │石泉│非他命2小包予 │沒收，如全部│不能沒收時，以│
│  │    │國小│壬○○，價值  │或一部不能沒│其財產抵償之  │
│  │    │對面│3500元，嗣莊正│收時，追徵其│              │
│  │    │（豐│和僅給付500元 │價額或以其財│              │
│  │    │裕冷│，尚積欠3000元│產抵償之。  │              │
│  │    │凍公│（壬○○匯款  │            │              │
│  │    │司附│2000元償還另筆│            │              │
│  │    │近  │債務1500元，其│            │              │
│  │    │    │餘500元作為清 │            │              │
│  │    │    │償本次買毒品之│            │              │
│  │    │    │欠款）        │            │              │
└─┴──┴──┴───────┴──────┴───────┘
（二）
┌──────────────────────────────┐
│被告寅○○販賣海洛因一覽表                                  │
├─┬──┬──┬───────┬──────┬───────┤
│編│犯罪│犯罪│犯罪手法、對象│應沒收之物(1)│應沒收之物(2)  │
│號│時間│地點│、毒品種類、數│            │（單位：新台幣│
│  │    │    │量及金額（單位│            │元）          │
│  │    │    │：新台幣元）  │            │              │
├─┼──┼──┼───────┼──────┼───────┤
│1 │96年│澎湖│以0000000000號│未扣案之門號│販賣第一級毒品│
│  │11月│縣馬│行動電話聯絡交│0000000000號│所得3000元沒收│
│  │2日 │公市│易事宜，販賣海│行動電話1支 │，如全部或一部│
│  │    │光復│洛因予壬○○，│沒收，如全部│不能沒收時，以│
│  │    │路近│得款3000元。  │或一部不能沒│其財產抵償之。│
│  │    │南檳│              │收時，追徵其│              │
│  │    │榔店│              │價額或以其財│              │
│  │    │前  │              │產抵償之。  │              │
├─┼──┼──┼───────┼──────┼───────┤
│2 │96年│澎湖│以0000000000號│未扣案之門號│              │
│  │11月│縣馬│行動電話聯絡交│0000000000號│              │
│  │3日 │公市│易事宜，販賣海│行動電話1支 │              │
│  │    │光復│洛因予壬○○，│沒收，如全部│              │
│  │    │路近│價值1000元，嗣│或一部不能沒│              │
│  │    │南檳│壬○○未給付價│收時，追徵其│              │
│  │    │榔店│款。          │價額或以其財│              │
│  │    │前  │              │產抵償之。  │              │
└─┴──┴──┴───────┴──────┴───────┘
附表五
┌──────────────────────────────┐
│被告己○○販賣安非他命一覽表                                │
├─┬──┬──┬───────┬──────┬───────┤
│編│犯罪│犯罪│犯罪手法、對象│應沒收之物(1)│應沒收之物(2)  │
│號│時間│地點│、毒品種類、數│            │（單位：新台幣│
│  │    │    │量及金額（單位│            │元）          │
│  │    │    │：新台幣元）  │            │              │
├─┼──┼──┼───────┼──────┼───────┤
│1 │同附│同附│同附表三（二）│未扣案之門號│              │
│  │表三│表三│編號2         │0000000000號│              │
│  │（二│（二│              │、0000000000│              │
│  │）編│）編│              │號行動電話各│              │
│  │號2 │號2 │              │1支沒收，如 │              │
│  │    │    │              │全部或一部不│              │
│  │    │    │              │能沒收時，均│              │
│  │    │    │              │追徵其價額或│              │
│  │    │    │              │以其財產抵償│              │
│  │    │    │              │之。        │              │
├─┼──┼──┼───────┼──────┼───────┤
│2 │同附│同附│同附表三（二）│未扣案之門號│販賣第二級毒品│
│  │表三│表三│編號3         │0000000000號│所得2000元與陳│
│  │（二│（二│              │行動電話1支 │建榮、午○○連│
│  │）編│）編│              │沒收，如全部│帶沒收，如全部│
│  │號3 │號3 │              │或一部不能沒│或一部不能沒收│
│  │    │    │              │收時，追徵其│時，以其財產抵│
│  │    │    │              │價額或以其財│償之。        │
│  │    │    │              │產抵償之。  │              │
└─┴──┴──┴───────┴──────┴───────┘
附表六
┌──────────────────────────────┐
│被告辰○○施用海洛因一覽表                                  │
├─┬────┬─────────────┬─────────┤
│編│犯罪時間│犯罪地點                  │施用毒品種類、次數│
│號│        │                          │                  │
├─┼────┼─────────────┼─────────┤
│1 │96年11月│澎湖縣馬公市○○路李子林婦│施用海洛因1次。   │
│  │中旬某日│產科前汽車內              │                  │
├─┼────┼─────────────┼─────────┤
│2 │96年11月│澎湖縣馬公市某地（起訴書誤│施用海洛因1次。   │
│  │15日14時│載為大勇街30號農會生鮮超市│                  │
│  │35分許  │）                        │                  │
├─┼────┼─────────────┼─────────┤
│3 │96年11月│澎湖縣馬公市東衛里統一超商│施用海洛因1次。   │
│  │25日    │附近                      │                  │
├─┼────┼─────────────┼─────────┤
│4 │96年11月│澎湖縣白沙鄉水族館附近    │施用海洛因1次。   │
│  │28日    │                          │                  │
└─┴────┴─────────────┴─────────┘
附表七
（一）
┌──────────────────────────────┐
│被告乙○○販賣海洛因一覽表                                  │
├─┬──┬──┬───────┬──────┬───────┤
│編│犯罪│犯罪│犯罪手法、對象│應沒收之物(1)│應沒收之物(2)  │
│號│時間│地點│、毒品種類、數│            │（單位：新台幣│
│  │    │    │量及金額（單位│            │元）          │
│  │    │    │：新台幣元）  │            │              │
├─┼──┼──┼───────┼──────┼───────┤
│1 │96年│澎湖│以0000000000號│未扣案之門號│販賣第一級毒品│
│  │8月5│縣西│行動電話聯絡交│0000000000號│所得1000元沒收│
│  │日11│嶼鄉│易事宜，販賣海│行動電話1支 │，如全部或一部│
│  │時38│外垵│洛因1小包予洪 │沒收，如全部│不能沒收時，以│
│  │分許│村慈│輝文，得款1000│或一部不能沒│其財產抵償之。│
│  │    │航寺│元。          │收時，追徵其│              │
│  │    │附近│              │價額或以其財│              │
│  │    │道路│              │產抵償之。  │              │
├─┼──┼──┼───────┼──────┼───────┤
│2 │96年│澎湖│以0000000000號│未扣案之門號│販賣第一級毒品│
│  │8月 │縣西│行動電話聯絡交│0000000000號│所得1000元沒收│
│  │30日│嶼鄉│易事宜，販賣海│行動電話1支 │，如全部或一部│
│  │20時│外垵│洛因1小包予洪 │沒收，如全部│不能沒收時，以│
│  │37分│村慈│輝文，得款1000│或一部不能沒│其財產抵償之。│
│  │許  │航寺│元。          │收時，追徵其│              │
│  │    │附近│              │價額或以其財│              │
│  │    │道路│              │產抵償之。  │              │
├─┼──┼──┼───────┼──────┼───────┤
│3 │96年│澎湖│以0000000000號│未扣案之門號│販賣第一級毒品│
│  │9月 │縣西│行動電話聯絡交│0000000000號│所得1000元沒收│
│  │10日│嶼鄉│易事宜，販賣海│行動電話1支 │，如全部或一部│
│  │18時│外垵│洛因1小包予洪 │沒收，如全部│不能沒收時，以│
│  │40分│村慈│輝文，得款1000│或一部不能沒│其財產抵償之。│
│  │許  │航寺│元。          │收時，追徵其│              │
│  │    │附近│              │價額或以其財│              │
│  │    │道路│              │產抵償之。  │              │
├─┼──┼──┼───────┼──────┼───────┤
│4 │96年│澎湖│以0000000000號│未扣案之門號│販賣第一級毒品│
│  │9月 │縣西│行動電話聯絡交│0000000000號│所得1000元沒收│
│  │11日│嶼鄉│易事宜，販賣海│行動電話1支 │，如全部或一部│
│  │19時│外垵│洛因1小包予洪 │沒收，如全部│不能沒收時，以│
│  │57分│村慈│輝文，得款1000│或一部不能沒│其財產抵償之。│
│  │許  │航寺│元。          │收時，追徵其│              │
│  │    │附近│              │價額或以其財│              │
│  │    │道路│              │產抵償之。  │              │
├─┼──┼──┼───────┼──────┼───────┤
│5 │96年│澎湖│以0000000000號│未扣案之門號│販賣第一級毒品│
│  │9月 │縣西│行動電話聯絡交│0000000000號│所得1000元沒收│
│  │底10│嶼鄉│易事宜，販賣海│行動電話1支 │，如全部或一部│
│  │月初│外垵│洛因1小包予莊 │沒收，如全部│不能沒收時，以│
│  │某日│村慈│正和、午○○，│或一部不能沒│其財產抵償之。│
│  │19時│航寺│得款1000元。  │收時，追徵其│              │
│  │許  │附近│              │價額或以其財│              │
│  │    │道路│              │產抵償之。  │              │
├─┼──┼──┼───────┼──────┼───────┤
│6 │96年│澎湖│以0000000000號│未扣案之門號│販賣第一級毒品│
│  │10月│縣西│行動電話聯絡交│0000000000號│所得1000元沒收│
│  │8日 │嶼鄉│易事宜，販賣海│行動電話1支 │，如全部或一部│
│  │19時│外垵│洛因1小包值予 │沒收，如全部│不能沒收時，以│
│  │27分│村慈│戊○○，得款  │或一部不能沒│其財產抵償之。│
│  │許  │航寺│1000元。      │收時，追徵其│              │
│  │    │附近│              │價額或以其財│              │
│  │    │道路│              │產抵償之。  │              │
├─┼──┼──┼───────┼──────┼───────┤
│7 │96年│澎湖│以0000000000號│未扣案之門號│販賣第一級毒品│
│  │10月│縣西│行動電話聯絡交│0000000000號│所得2000元沒收│
│  │某日│嶼鄉│易事宜，販賣海│行動電話1支 │，如全部或一部│
│  │    │外垵│洛因1小包予莊 │沒收，如全部│不能沒收時，以│
│  │    │村廟│正和、子○○，│或一部不能沒│其財產抵償之。│
│  │    │前  │得款2000元。  │收時，追徵其│              │
│  │    │    │              │價額或以其財│              │
│  │    │    │              │產抵償之。  │              │
├─┼──┼──┼───────┼──────┼───────┤
│8 │96年│澎湖│以0000000000號│未扣案之門號│販賣第一級毒品│
│  │10月│縣西│行動電話聯絡交│0000000000號│所得1000元沒收│
│  │底11│嶼鄉│易事宜，販賣海│行動電話1支 │，如全部或一部│
│  │月初│外垵│洛因1小包予李 │沒收，如全部│不能沒收時，以│
│  │某日│村廟│志堅、己○○，│或一部不能沒│其財產抵償之。│
│  │    │前  │得款1000元。  │收時，追徵其│              │
│  │    │    │              │價額或以其財│              │
│  │    │    │              │產抵償之。  │              │
├─┼──┼──┼───────┼──────┼───────┤
│9 │96年│澎湖│以0000000000號│未扣案之門號│販賣第一級毒品│
│  │11月│縣西│行動電話聯絡交│0000000000號│所得1000元沒收│
│  │2日 │嶼鄉│易事宜，販賣海│行動電話1支 │，如全部或一部│
│  │    │外垵│洛因1小包予莊 │沒收，如全部│不能沒收時，以│
│  │    │村慈│正和，得款1000│或一部不能沒│其財產抵償之。│
│  │    │航寺│元。          │收時，追徵其│              │
│  │    │附近│              │價額或以其財│              │
│  │    │    │              │產抵償之。  │              │
├─┼──┼──┼───────┼──────┼───────┤
│10│96年│澎湖│以0000000000號│未扣案之門號│販賣第一級毒品│
│  │11月│縣西│行動電話聯絡交│0000000000號│所得2000元沒收│
│  │6日 │嶼鄉│易事宜，販賣海│行動電話1支 │，如全部或一部│
│  │    │外垵│洛因1小包予莊 │沒收，如全部│不能沒收時，以│
│  │    │村慈│正和，得款2000│或一部不能沒│其財產抵償之。│
│  │    │航寺│元。          │收時，追徵其│              │
│  │    │附近│              │價額或以其財│              │
│  │    │    │              │產抵償之。  │              │
├─┼──┼──┼───────┼──────┼───────┤
│11│96年│澎湖│以0000000000號│未扣案之門號│販賣第一級毒品│
│  │11月│縣西│行動電話聯絡交│0000000000號│所得3000元沒收│
│  │6日 │嶼鄉│易事宜，販賣海│行動電話1支 │，如全部或一部│
│  │    │外垵│洛因3小包予莊 │沒收，如全部│不能沒收時，以│
│  │    │村慈│正和，得款3000│或一部不能沒│其財產抵償之。│
│  │    │航寺│元。          │收時，追徵其│              │
│  │    │附近│              │價額或以其財│              │
│  │    │    │              │產抵償之。  │              │
└─┴──┴──┴───────┴──────┴───────┘
（二）
┌──────────────────────────────┐
│被告乙○○轉讓海洛因一覽表                                  │
├─┬────┬───────┬───────────────┤
│編│犯罪時間│犯罪地點      │犯罪手法、對象、毒品種類、數量│
│號│        │              │                              │
├─┼────┼───────┼───────────────┤
│1 │96年11月│澎湖縣西嶼鄉外│轉讓海洛因1小包，予壬○○（與 │
│  │6日     │垵村慈航寺附近│壬○○互換附表九（三）編號１所│
│  │        │              │示之毒品）。                  │
└─┴────┴───────┴───────────────┘
（三）
┌──────────────────────────────┐
│被告乙○○幫助施用海洛因一覽表                              │
├─┬────┬───────┬───────────────┤
│編│犯罪時間│犯罪地點      │犯罪手法、對象、毒品種類、數量│
│號│        │              │及金額（單位：新台幣元）      │
├─┼────┼───────┼───────────────┤
│1 │96年9月2│澎湖縣西嶼鄉外│乙○○自己出資並向李振揚收取  │
│  │8日18時 │垵國小附近    │1500元，集資後再由乙○○出面購│
│  │51分許  │              │買海洛因2 小包後，2人分食之。 │
├─┼────┼───────┼───────────────┤
│2 │96年10月│澎湖縣西嶼鄉外│乙○○自己出資並向李振揚收取  │
│  │14日8時 │垵村慈航寺附近│700元，集資後再由乙○○出面購 │
│  │許      │              │買海洛因1 支（以白色吸管包裝）│
│  │        │              │後，2人分食之。               │
├─┼────┼───────┼───────────────┤
│3 │96年10月│澎湖縣西嶼鄉外│乙○○自己出資並向李振揚收取  │
│  │17日7時 │垵村慈航寺附近│700元，集資後再由乙○○出面購 │
│  │許      │              │買海洛因1 支（以白色吸管包裝）│
│  │        │              │後，2人分食之。               │
├─┼────┼───────┼───────────────┤
│4 │96年10月│澎湖縣西嶼鄉外│乙○○自己出資並向李振揚收取  │
│  │23日20時│垵村慈航寺附近│700元，集資後再由乙○○出面購 │
│  │許      │              │買海洛因2 支（以白色吸管包裝）│
│  │        │              │後，2人分食之。               │
├─┼────┼───────┼───────────────┤
│5 │96年10月│澎湖縣馬公市縣│乙○○自己出資並向李振揚收取金│
│  │28日21時│立體育館附近  │錢，集資後再由乙○○出面購買海│
│  │36分許  │              │洛因2支（以白色吸管包裝）後，2│
│  │        │              │人分食之。                    │
└─┴────┴───────┴───────────────┘
附表八
（一）
┌──────────────────────────────┐
│被告丙○○幫助施用海洛因一覽表                              │
├─┬────┬───────┬───────────────┤
│編│犯罪時間│犯罪地點      │犯罪手法、對象、毒品種類、數量│
│號│        │              │及金額（單位：新台幣元）      │
├─┼────┼───────┼───────────────┤
│1 │96年9月 │澎湖縣白沙鄉講│丙○○自己出資並向子○○收取  │
│  │底某日  │美村廟旁      │2000元，集資後再由丙○○出面購│
│  │        │              │買海洛因1小包後，2人分食之。  │
└─┴────┴───────┴───────────────┘
（二）
┌──────────────────────────────┐
│被告丙○○販賣海洛因一覽表                                  │
├─┬──┬──┬───────┬──────┬───────┤
│編│犯罪│犯罪│犯罪手法、對象│應沒收之物(1)│應沒收之物(2)  │
│號│時間│地點│、毒品種類、數│            │（單位：新台幣│
│  │    │    │量及金額（單位│            │元）          │
│  │    │    │：新台幣元）  │            │              │
├─┼──┼──┼───────┼──────┼───────┤
│1 │96年│澎湖│丙○○、壬○○│未扣案之門號│販賣第一級毒品│
│  │10月│縣馬│先至高雄購買毒│0000000000號│所得10000元與 │
│  │12日│公市│品（由丙○○出│行動電話1支 │壬○○連帶沒收│
│  │    │百合│資），嗣由另案│沒收，如全部│，如全部或一部│
│  │    │民宿│被告金文隆將毒│或一部不能沒│不能沒收時，以│
│  │    │    │品攜至澎湖後，│收時，追徵其│其財產抵償之。│
│  │    │    │丙○○與壬○○│價額或以其財│              │
│  │    │    │基於犯意之聯絡│產抵償之。  │              │
│  │    │    │，由壬○○以其│            │              │
│  │    │    │所有之        │            │              │
│  │    │    │0000000000號行│            │              │
│  │    │    │動電話聯絡交易│            │              │
│  │    │    │事宜，再由莊正│            │              │
│  │    │    │和、丙○○出面│            │              │
│  │    │    │交付海洛因，販│            │              │
│  │    │    │賣海洛因予林寶│            │              │
│  │    │    │吉，得款10000 │            │              │
│  │    │    │元。          │            │              │
├─┼──┼──┼───────┼──────┼───────┤
│2 │96年│澎湖│丙○○、壬○○│未扣案之門號│販賣第一級毒品│
│  │10月│縣馬│先至高雄購買毒│0000000000號│所得10000元與 │
│  │12日│公市│品（由丙○○出│行動電話1支 │壬○○連帶沒收│
│  │    │百合│資），嗣由另案│沒收，如全部│，如全部或一部│
│  │    │民宿│被告金文隆將毒│或一部不能沒│不能沒收時，以│
│  │    │    │品攜至澎湖後，│收時，追徵其│其財產抵償之。│
│  │    │    │丙○○與壬○○│價額或以其財│              │
│  │    │    │基於犯意之聯絡│產抵償之。  │              │
│  │    │    │，由壬○○以其│            │              │
│  │    │    │所有之        │            │              │
│  │    │    │0000000000號行│            │              │
│  │    │    │動電話聯絡交易│            │              │
│  │    │    │事宜，再由莊正│            │              │
│  │    │    │和、丙○○出面│            │              │
│  │    │    │交付海洛因，販│            │              │
│  │    │    │賣海洛因予黃天│            │              │
│  │    │    │成，得款10000 │            │              │
│  │    │    │元。          │            │              │
├─┼──┼──┼───────┼──────┼───────┤
│3 │96年│澎湖│丙○○、壬○○│未扣案之門號│販賣第一級毒品│
│  │10月│縣馬│先至高雄購買毒│0000000000號│所得10000元與 │
│  │13日│公市│品（由丙○○出│行動電話1支 │壬○○連帶沒收│
│  │    │百合│資），嗣由另案│沒收，如全部│，如全部或一部│
│  │    │民宿│被告金文隆將毒│或一部不能沒│不能沒收時，以│
│  │    │    │品攜至澎湖後，│收時，追徵其│其財產抵償之。│
│  │    │    │丙○○與壬○○│價額或以其財│              │
│  │    │    │基於犯意之聯絡│產抵償之。  │              │
│  │    │    │，由壬○○以其│            │              │
│  │    │    │所有之        │            │              │
│  │    │    │0000000000號行│            │              │
│  │    │    │動電話聯絡交易│            │              │
│  │    │    │事宜，再由莊正│            │              │
│  │    │    │和、丙○○出面│            │              │
│  │    │    │交付海洛因，販│            │              │
│  │    │    │賣海洛因予林寶│            │              │
│  │    │    │吉，得款10000 │            │              │
│  │    │    │元。          │            │              │
└─┴──┴──┴───────┴──────┴───────┘
（三）
┌──────────────────────────────┐
│被告丙○○販賣安非他命一覽表                                │
├─┬──┬──┬───────┬──────┬───────┤
│編│犯罪│犯罪│犯罪手法、對象│應沒收之物(1)│應沒收之物(2)  │
│號│時間│地點│、毒品種類、數│            │（單位：新台幣│
│  │    │    │量及金額（單位│            │元）          │
│  │    │    │：新台幣元）  │            │              │
├─┼──┼──┼───────┼──────┼───────┤
│1 │96年│澎湖│丙○○與丑○○│未扣案之門號│販賣第二級毒品│
│  │10月│縣馬│基於犯意之聯絡│0000000000號│所得6000元與陳│
│  │26日│公市│，由丙○○以其│行動電話1支 │建榮連帶沒收，│
│  │    │燦坤│所有之        │沒收，如全部│如全部或一部不│
│  │    │量販│0000000000號行│或一部不能沒│能沒收時，以其│
│  │    │店後│動電話聯絡交易│收時，追徵其│財產抵償之。  │
│  │    │方公│事宜，再由陳建│價額或以其財│              │
│  │    │園  │榮出面交付安非│產抵償之。  │              │
│  │    │    │他命，嗣由李志│            │              │
│  │    │    │堅收款，販賣安│            │              │
│  │    │    │非他命予未○○│            │              │
│  │    │    │，得款6000元。│            │              │
├─┼──┼──┼───────┼──────┼───────┤
│2 │96年│澎湖│販賣安非他命1 │            │販賣第二級毒品│
│  │11月│縣馬│小包予丁○○，│            │所得2000元沒收│
│  │6日 │公市│得款2000元。  │            │，如全部或一部│
│  │    │西衛│              │            │不能沒收時，以│
│  │    │里海│              │            │其財產抵償之。│
│  │    │邊車│              │            │              │
│  │    │上  │              │            │              │
├─┼──┼──┼───────┼──────┼───────┤
│3 │同附│同附│同附表三（二）│未扣案之門號│              │
│  │表三│表三│編號1         │0000000000號│              │
│  │（二│（二│              │行動電話1支 │              │
│  │）編│）編│              │沒收，如全部│              │
│  │號1 │號1 │              │或一部不能沒│              │
│  │    │    │              │收時，追徵其│              │
│  │    │    │              │價額或以其財│              │
│  │    │    │              │產抵償之。  │              │
└─┴──┴──┴───────┴──────┴───────┘
（四）
┌──────────────────────────────┐
│被告丙○○轉讓海洛因一覽表                                  │
├─┬────┬─────────┬─────────────┤
│編│犯罪時間│犯罪地點          │犯罪手法、對象、毒品種類、│
│號│        │                  │數量                      │
├─┼────┼─────────┼─────────────┤
│1 │96年11月│澎湖縣馬公市○○路│轉讓海洛因（1支針筒量）予 │
│  │初某日  │229號4樓丙○○租屋│壬○○。                  │
│  │        │處                │                          │
├─┼────┼─────────┼─────────────┤
│2 │96年11月│澎湖縣馬公市南海碼│轉讓海洛因，予午○○。    │
│  │2日     │頭（起訴書誤載為光│                          │
│  │        │復路229號4樓丙○○│                          │
│  │        │租屋處）          │                          │
├─┼────┼─────────┼─────────────┤
│3 │96年11月│澎湖縣馬公市○○路│轉讓海洛因，予壬○○。    │
│  │4日     │229號4樓丙○○租屋│                          │
│  │        │處                │                          │
├─┼────┼─────────┼─────────────┤
│4 │96年11月│澎湖縣馬公市○○路│轉讓海洛因，予己○○、陳永│
│  │5日     │229號4樓丙○○租屋│豊。                      │
│  │        │處                │                          │
├─┼────┼─────────┼─────────────┤
│5 │96年11月│澎湖縣馬公市興仁里│轉讓海洛因，予壬○○。    │
│  │5日     │統一超商前        │                          │
├─┼────┼─────────┼─────────────┤
│6 │96年11月│澎湖縣馬公市○○路│轉讓海洛因，予翁丁元。    │
│  │12日    │翁丁元住處        │                          │
├─┼────┼─────────┼─────────────┤
│7 │96年11月│澎湖縣馬公市○○路│轉讓海洛因，予壬○○。    │
│  │12日    │關帝廟前          │                          │
└─┴────┴─────────┴─────────────┘
附表九
（一）
┌──────────────────────────────┐
│被告壬○○販賣海洛因一覽表                                  │
├─┬──┬──┬───────┬──────┬───────┤
│編│犯罪│犯罪│犯罪手法、對象│應沒收之物(1)│應沒收之物(2)  │
│號│時間│地點│、毒品種類、數│            │（單位：新台幣│
│  │    │    │量及金額（單位│            │元）          │
│  │    │    │：新台幣元）  │            │              │
├─┼──┼──┼───────┼──────┼───────┤
│1 │同附│同附│同附表八（二）│未扣案之門號│販賣第一級毒品│
│  │表八│表八│編號1         │0000000000號│所得10000元與 │
│  │（二│（二│              │行動電話1支 │丙○○連帶沒收│
│  │）編│）編│              │沒收，如全部│，如全部或一部│
│  │號1 │號1 │              │或一部不能沒│不能沒收時，以│
│  │    │    │              │收時，追徵其│其財產抵償之。│
│  │    │    │              │價額或以其財│              │
│  │    │    │              │產抵償之。  │              │
├─┼──┼──┼───────┼──────┼───────┤
│2 │同附│同附│同附表八（二）│未扣案之門號│販賣第一級毒品│
│  │表八│表八│編號2         │0000000000號│所得10000元與 │
│  │（二│（二│              │行動電話1支 │丙○○連帶沒收│
│  │）編│）編│              │沒收，如全部│，如全部或一部│
│  │號2 │號2 │              │或一部不能沒│不能沒收時，以│
│  │    │    │              │收時，追徵其│其財產抵償之。│
│  │    │    │              │價額或以其財│              │
│  │    │    │              │產抵償之。  │              │
├─┼──┼──┼───────┼──────┼───────┤
│3 │同附│同附│同附表八（二）│未扣案之門號│販賣第一級毒品│
│  │表八│表八│編號3         │0000000000號│所得10000元與 │
│  │（二│（二│              │行動電話1支 │丙○○連帶沒收│
│  │）編│）編│              │沒收，如全部│，如全部或一部│
│  │號3 │號3 │              │或一部不能沒│不能沒收時，以│
│  │    │    │              │收時，追徵其│其財產抵償之。│
│  │    │    │              │價額或以其財│              │
│  │    │    │              │產抵償之。  │              │
├─┼──┼──┼───────┼──────┼───────┤
│4 │同附│同附│同附表三（一）│未扣案之門號│販賣第一級毒品│
│  │表三│表三│編號1         │0000000000號│所得5000元與陳│
│  │（一│（一│              │行動電話1支 │建榮、午○○連│
│  │）編│）編│              │沒收，如全部│帶沒收，如全部│
│  │號1 │號1 │              │或一部不能沒│或一部不能沒收│
│  │    │    │              │收時，追徵其│時，以其財產抵│
│  │    │    │              │價額或以其財│償之。        │
│  │    │    │              │產抵償之。  │              │
├─┼──┼──┼───────┼──────┼───────┤
│5 │96年│澎湖│丑○○、壬○○│未扣案之門號│販賣第一級毒品│
│  │10月│縣馬│基於犯意之聯絡│0000000000號│所得5000元與陳│
│  │某日│公市│，由壬○○以其│行動電話1支 │建榮連帶沒收，│
│  │    │西衛│所有之        │沒收，如全部│如全部或一部不│
│  │    │里海│0000000000號行│或一部不能沒│能沒收時，以其│
│  │    │邊  │動電話聯絡交易│收時，追徵其│財產抵償之。  │
│  │    │    │事宜，再由莊正│價額或以其財│              │
│  │    │    │和交付毒品，販│產抵償之。  │              │
│  │    │    │賣海洛因1包予 │            │              │
│  │    │    │卯○○，價值  │            │              │
│  │    │    │5000元，嗣收取│            │              │
│  │    │    │之款項5000元歸│            │              │
│  │    │    │丑○○所有。  │            │              │
├─┼──┼──┼───────┼──────┼───────┤
│6 │同附│同附│同附表三（一）│未扣案之門號│販賣第一級毒品│
│  │表三│表三│編號3         │0000000000號│所得3000元與陳│
│  │（一│（一│              │行動電話1支 │建榮、午○○連│
│  │）編│）編│              │沒收，如全部│帶沒收，如全部│
│  │號3 │號3 │              │或一部不能沒│或一部不能沒收│
│  │    │    │              │收時，追徵其│時，以其財產抵│
│  │    │    │              │價額或以其財│償之。        │
│  │    │    │              │產抵償之。  │              │
├─┼──┼──┼───────┼──────┼───────┤
│7 │同附│同附│同附表三（一）│未扣案之門號│              │
│  │表三│表三│編號4         │0000000000號│              │
│  │（一│（一│              │行動電話1支 │              │
│  │）編│）編│              │沒收，如全部│              │
│  │號4 │號4 │              │或一部不能沒│              │
│  │    │    │              │收時，追徵其│              │
│  │    │    │              │價額或以其財│              │
│  │    │    │              │產抵償之。  │              │
├─┼──┼──┼───────┼──────┼───────┤
│8 │同附│同附│同附表三（一）│未扣案之門號│販賣第一級毒品│
│  │表三│表三│編號2         │0000000000號│所得4000元與陳│
│  │（一│（一│              │行動電話1支 │建榮、午○○連│
│  │）編│）編│              │沒收，如全部│帶沒收，如全部│
│  │號2 │號2 │              │或一部不能沒│或一部不能沒收│
│  │    │    │              │收時，追徵其│時，以其財產抵│
│  │    │    │              │價額或以其財│償之。        │
│  │    │    │              │產抵償之。  │              │
├─┼──┼──┼───────┼──────┼───────┤
│9 │96年│澎湖│丑○○、壬○○│未扣案之門號│              │
│  │11月│縣馬│基於犯意之聯絡│0000000000號│              │
│  │某日│公市│，由壬○○以其│行動電話1支 │              │
│  │    │光復│所有之        │沒收，如全部│              │
│  │    │路  │0000000000號行│或一部不能沒│              │
│  │    │229 │動電話聯絡交易│收時，追徵其│              │
│  │    │號4 │事宜，再由莊正│價額或以其財│              │
│  │    │樓李│和交付毒品，販│產抵償之。  │              │
│  │    │志堅│賣價值2000元之│            │              │
│  │    │租屋│海洛因予己○○│            │              │
│  │    │處  │，惟嗣未收取款│            │              │
│  │    │    │項。          │            │              │
├─┼──┼──┼───────┼──────┼───────┤
│10│96年│澎湖│丑○○、壬○○│未扣案之門號│              │
│  │11月│縣馬│基於犯意之聯絡│0000000000號│              │
│  │某日│公市│，由壬○○以其│行動電話1支 │              │
│  │    │忠孝│所有之        │沒收，如全部│              │
│  │    │路70│0000000000號行│或一部不能沒│              │
│  │    │巷4 │動電話聯絡交易│收時，追徵其│              │
│  │    │號外│事宜，再由莊正│價額或以其財│              │
│  │    │    │和交付毒品，販│產抵償之。  │              │
│  │    │    │賣價值2000元之│            │              │
│  │    │    │海洛因予己○○│            │              │
│  │    │    │，惟嗣未收取款│            │              │
│  │    │    │項。          │            │              │
└─┴──┴──┴───────┴──────┴───────┘
（二）
┌──────────────────────────────┐
│被告壬○○轉讓海洛因一覽表                                  │
├─┬────┬──────────┬────────────┤
│編│犯罪時間│犯罪地點            │犯罪手法、對象、毒品種類│
│號│        │                    │、數量                  │
├─┼────┼──────────┼────────────┤
│1 │96年10月│澎湖縣馬公市○○路  │壬○○與丑○○基於犯意之│
│  │29日    │229號4樓丙○○租屋處│聯絡，轉讓海洛因予丙○○│
│  │        │                    │。                      │
├─┼────┼──────────┼────────────┤
│2 │96年11月│澎湖縣馬公市李子林婦│轉讓海洛因予午○○。    │
│  │3日     │產科前              │                        │
├─┼────┼──────────┼────────────┤
│3 │96年11月│澎湖縣馬公市李子林婦│轉讓海洛因予午○○。    │
│  │7日     │產科對面            │                        │
└─┴────┴──────────┴────────────┘
（三）
┌──────────────────────────────┐
│被告壬○○轉讓安非他命一覽表                                │
├─┬────┬────────┬──────────────┤
│編│犯罪時間│犯罪地點        │犯罪手法、對象、毒品種類、數│
│號│        │                │量                          │
├─┼────┼────────┼──────────────┤
│1 │96年11月│澎湖縣西嶼鄉外垵│轉讓安非他命予乙○○。（與呂│
│  │6日     │村慈航寺附近    │光榮互換附表七（二）編號1所 │
│  │        │                │示之毒品）                  │
└─┴────┴────────┴──────────────┘
（四）
┌──────────────────────────────┐
│被告壬○○幫助施用海洛因一覽表                              │
├─┬────┬───────┬───────────────┤
│編│犯罪時間│犯罪地點      │犯罪手法、對象、毒品種類、數量│
│號│        │              │及金額（單位：                │
│  │        │              │新台幣元）                    │
├─┼────┼───────┼───────────────┤
│1 │96年11月│澎湖縣馬公市鎖│壬○○自己出資並向翁維昌收取  │
│  │6日     │港里翁維昌住處│1500元，集資後再由壬○○出面購│
│  │        │前            │買海洛因1小包後，2人分食之。  │
├─┼────┼───────┼───────────────┤
│2 │96年11月│澎湖縣西嶼鄉清│壬○○收取乙○○之2000元後，出│
│  │13日    │心餐廳前      │面代乙○○購買海洛因1小包後，2│
│  │        │              │人分食之。                    │
├─┼────┼───────┼───────────────┤
│3 │96年11月│澎湖縣馬公市林│壬○○自己出資，並向辰○○收取│
│  │月中旬某│森路、朝陽路口│1000元後，合資由壬○○出面購買│
│  │日      │              │海洛因1小包後，2人分食之。    │
└─┴────┴───────┴───────────────┘
（五）
┌──────────────────────────────┐
│被告壬○○幫助施用安非他命一覽表                            │
├─┬────┬────┬──────────────────┤
│編│犯罪時間│犯罪地點│犯罪手法、對象、毒品種類、數量及金額│
│號│        │        │（單位：新台幣元）                  │
├─┼────┼────┼──────────────────┤
│1 │96年11月│澎湖縣馬│壬○○向翁丁元收取1000元，代為向陳建│
│  │10日    │公市中華│榮購買安非他命，購得後交給翁丁元，因│
│  │        │路翁丁元│翁丁元嫌量不足，翁丁元遂再拿3000元連│
│  │        │住處    │同原購得之安非他命請壬○○代向丑○○│
│  │        │        │重新購買，惟丑○○直接將4000元（含原│
│  │        │        │收取之1000元）連同上開退貨之安非他命│
│  │        │        │交予壬○○轉交翁丁元，嗣由翁丁元、莊│
│  │        │        │正和分食上開安非他命。              │
└─┴────┴────┴──────────────────┘


司法院資訊處製作；財團法人民間司法改革基金會備份。
